臺灣桃園地方法院刑事判決　　　　　　　　95年度訴字第95號
公　訴　人　臺灣桃園地方法院檢察署檢察官
被　　　告　己○○
　　　　　　　　　　（另案在臺灣桃園監獄執行中）
指定辯護人　陳錦川律師（扶助律師）
被　　　告　乙○○
　　　　　　　　　　號
　　　　　　　　　　（現在臺灣岩灣技能訓練所執行感訓處分
指定辯護人　詹基益律師（扶助律師）
被　　　告　庚○○
指定辯護人　劉君豪律師（扶助律師）
上列被告等因違反毒品危害防制條例案件，經檢察官提起公訴（
94年度偵字第5502號）及追加起訴（94年度偵字第19417 號）暨
移送併案審理（95年度偵字第5800號），本院判決如下：
    主  文
己○○販賣第二級毒品，累犯，處有期徒刑捌年，扣案如附表一
編號一所示之毒品沒收銷燬之，如同表編號二所示之物沒收，未
扣案之販賣毒品所得新臺幣貳萬捌仟元沒收，如全部或一部不能
沒收時，以其財產抵償之；又連續販賣第一級毒品，處有期徒刑
拾貳年，扣案如附表一編號三所示之毒品沒收銷燬之，如同表編
號四所示之物沒收；又意圖販賣而持有第二級毒品，處有期徒刑
伍年陸月，扣案如附表一編號五所示之毒品沒收銷燬之，如同表
編號六所示之物沒收；又共同以加害生命、身體之事，恐嚇他人
致生危害於安全，處有期徒刑肆月。應執行有期徒刑貳拾年，扣
案如附表一編號一、三、五號所示之毒品，均沒收銷燬之，如同
表編號二、四、六號所示之物均沒收。
乙○○共同以加害生命、身體之事，恐嚇他人致生危害於安全，
處有期徒刑肆月；又殺人，未遂，處有期徒刑伍年拾月，扣案如
附表二所示之物沒收。應執行有期徒刑陸年，如附表二所示之物
沒收。
庚○○共同以加害生命、身體之事，恐嚇他人致生危害於安全，
累犯，處有期徒刑肆月，如易科罰金，以銀元參佰元即新台幣玖
佰元折算壹日。
    事  實
壹、己○○、庚○○各曾受下述罪刑宣告及刑之執行完畢情形，
    而均不知悔改：
  (一)己○○前因竊盜、違反麻醉藥品管理條例等案件，經臺灣臺
    中地方法院以83年度訴字第2347號判決判處有期徒刑3 年、
    6 月，應執行有期徒刑3 年4 月確定；又因竊盜等案件，經
    臺灣南投地方法院以85年度訴字第23號判決判處有期徒刑1
    年2 月確定。上揭3 罪刑嗣經臺灣南投地方法院以86年度聲
    字第97號裁定應執行有期徒刑4 年後，送監執行，於86年10
    月18日假釋付保護管束，嗣於88年11月20日保護管束期滿，
    未經撤銷假釋，其未執行之刑，視為已執行完畢。
  (二)庚○○前曾因贓物案件，經本院以91年壢簡字第179 號簡易
    判決判處有期徒刑3 月確定後，入監執行，嗣於92年12月31
    日執行完畢。
貳、犯罪事實：
一、己○○明知甲基安非他命係毒品危害防制條例第2 條第2 項
    第2 款規定之第2 級毒品，不得販賣及非法持有，竟基於意
    圖販賣第2 級毒品甲基安非他命（下稱甲基安非他命）牟利
    之犯意，竟於92年8 月15日晚上10時許，接獲甲○○以行動
    電話門號0000000000號撥來表示要購買甲基安非他命之電話
    後，予以應允後與甲○○相約在桃園縣中壢巿三光路323 號
    甲○○與男友同住之居所1 樓前交易，嗣己○○於92年8 月
    16日凌晨0 時許，駕車抵達上開約定地點與甲○○碰面後，
    交付1 兩（毛重約37.5公克）之甲基安非他命1 包予甲○○
    ，並自甲○○處收受現金新台幣（下同）28,000元，己○○
    即以上開方式販賣甲基安非他命1 次予甲○○牟利，因而取
    得販賣甲基安非他命所得計28,000元。嗣己○○於92年8 月
    22日中午12時10分許，在桃園縣平鎮○○○路86號名家商務
    旅館609 室為警搜索查獲，而為警扣得其所有供販賣第2級
    毒品使用之如附表1 編號1 所示甲基安非他命13包（檢驗編
    號A1-A13，驗餘淨重176.54公克，係以透明塑膠夾鍊袋包裝
    ，空包裝重12.83 公克）、電子磅秤2 台、分裝袋1 包等物
    ，及非供販賣第2 級毒品甲基安非他命使用之如附表3 編號
    1 所示第1 級毒品海洛因1 包（驗餘淨重0.07公克，空包裝
    重0.24公克）、大麻煙6 支（煙捲總重1.49公克，空包裝重
    0.69公克）、玻璃球吸食器1 個、安非他命殘渣袋3 只，及
    改造貝瑞塔手槍1 支、彈匣1 個、改造子彈8 顆（上開所涉
    持有改造槍彈部分，另經本院以94年度訴字第614 號判決判
    處有期徒刑2 年，併科罰金新台幣10萬元，上訴後，經臺灣
    高等法院以94年度上訴字第2844號判決駁回上訴，再經最高
    法院以96年度台上字第2493號判決駁回上訴確定）、注射針
    筒3 支（甲○○所有之物）等物，始查悉上情。
二、己○○明知海洛因係毒品危害防制條例第2 條第2 項第1 款
    規定之第1 級毒品，不得販賣及非法持有，竟基於意圖營利
    販賣第1 級毒品海洛因之概括犯意，於94年10月中旬某日，
    接獲丁○○撥來表示要以6 千元代價購買海洛因約1 公克之
    電話後，即予應允，並與丁○○約定在桃園縣桃園市○○路
    66號丁○○母親經營之店外交易，嗣己○○於同日抵達上開
    約定地點與丁○○碰面後，即交付約1 公克之海洛因1 包予
    丁○○，然丁○○該次並未依約交付購買毒品金錢6 千元，
    己○○因而未取得販賣毒品所得。嗣己○○承上相同之概括
    犯意，於前次交易後翌日，復接獲丁○○撥來表示要以6 千
    元代價購買海洛因約1 公克之電話後，又予應允，並約定在
    上開同一地點交易，嗣己○○抵達上開約定地點與丁○○碰
    面後，即又交付約1 公克之海洛因1 包予丁○○，而丁○○
    該次亦未依約交付購買毒品金錢6 千元，己○○復未能取得
    販賣毒品所得，己○○即以上開方式販賣海洛因2 次予丁○○牟利，但迄未取得販賣海洛因所得共12,000元。
三、己○○前於94年6 月間某日，在宜蘭縣某處向綽號「崁仔」
    之不詳姓名年籍成年男子，以8 千元之代價購入大麻1 盎司
    後，除供己施用外，其明知大麻係毒品危害防制條例第2 條
    第2 項第2 款規定之第2 級毒品，不得販賣及非法持有，竟
    另基於意圖販賣營利之犯意，將上開大麻分裝成21包（煙草
    淨重共25.10 公克，空包裝重8.78公克）後予以持有而欲伺
    機販售。
四、緣己○○於94年11月2 日上午9 時30分許，駕駛車號5613-D
    M 號自小客車搭載乙○○（乘坐該車後座）、庚○○（乘坐
    該車副駕駛座），沿桃園縣龜山鄉○○○路由桃園往新莊方
    向行駛，而於行經該路段16公里處時，因己○○駕車與丙○○駕駛之車號9977-FQ 號自小客車發生超車糾紛，己○○心
    生不滿，乃駕車靠近丙○○所駕車輛後向前超越丙○○之車
    ，同車之庚○○則以手持紅色鋁棒自副駕駛座窗戶伸出車外
    搖動之方式，示意丙○○停車，丙○○見狀，懷疑自己是否
    與後方車輛發生碰撞，乃將車減速後暫停路旁，己○○亦隨
    即將車停放在丙○○之車輛前方，己○○、乙○○、庚○○
    3 人遂共同基於恐嚇之犯意聯絡，由庚○○持紅色鋁棒與己○○一同下車走至丙○○乘坐之駕駛座車門旁，欲與丙○○
    理論，己○○下車前，復要求乙○○將其置於上開車號5613
    -DM 號自小客車後座，裝有改造大黑星手槍之黑色手提袋一
    起帶下車，乙○○即基於未經許可共同持有其他可發射子彈
    具殺傷力之改造手槍之犯意，將該裝有改造大黑星手槍1 支
    （含彈匣1 個，槍枝管制編號：0000000000號）之黑色手提
    袋帶下車後，直接走至丙○○所駕車輛之副駕駛座車門旁站
    立，並推由庚○○持上開紅色鋁棒在丙○○所駕車輛前方走
    動，其等3 人即共同以此具威脅性、恫嚇性之舉動恐嚇丙○○，致丙○○心生畏懼，足生危害於丙○○之生命、身體安
    全。己○○隨即對斯時坐在車內駕駛座上之丙○○怒稱：「
    你剛剛開車差點發生擦撞」，丙○○回稱「應該是認錯人了
    」。此際，乙○○應可預見其以子彈上膛之手槍指向丙○○
    所駕車輛之副駕駛座車窗玻璃處，倘以手扣扳機，手槍會立
    即擊發子彈，子彈將透過車窗玻璃射入丙○○所駕車輛內，
    進而擊中丙○○之肢體、胸部、腹部等人體軀幹重要臟器，
    致發生死亡結果，其竟突起縱使發生死亡結果亦不違背其本
    意之不確定故意，以上開子彈上膛之改造手槍朝丙○○所駕
    車輛之副駕駛座車窗玻璃開槍射擊，子彈因而擊發、穿透該
    車窗玻璃，射向斯時仍坐在車內駕駛座之丙○○，丙○○聽
    聞槍響，雖立即舉起右手護衛身體，仍因閃避不及，致其右
    前臂中彈，己○○見狀乃要乙○○立刻把上開改造大黑星手
    槍放回車內，乙○○乃依言將該改造大黑星手槍放回上開車
    號5613-DM 號自小客車後座，並與庚○○合力以膠帶將該車
    後方之車牌號碼貼起遮掩後上車，以避免警方追查。己○○
    見丙○○受傷，即要丙○○自行駕車就醫後返回車內，與乙○○、庚○○一同駕車離開，丙○○雖負傷駕車前行約40、
    50公尺，然因右手臂受傷部位疼痛難當，遂將車停放路旁，
    自行撥打電話報警求援，經警趕赴現場將丙○○送醫急救後
    ，始倖免於死，而僅受有右前臂槍傷、右橈骨開放性骨折之
    傷害，其所駕駛之上開車輛玻璃則遭子彈射擊損壞，致生損
    害於丙○○。
五、嗣警方依據丙○○提供之己○○所駕車輛車號追查後，於94
    年11月6 日在桃園縣龜山鄉○○路2 巷8 號前，循線查獲己○○、庚○○及不知情之丁○○，並在己○○斯時駕駛之車
    號5613-DM 號自小客車內，查扣己○○、乙○○、庚○○共
    同用以恐嚇丙○○之紅色鋁棒1 支、己○○所有之改造大黑
    星手槍1 支（含彈匣1 個，槍枝管制編號：0000000000號）
    及非供本案犯行使用之史密斯八釐米半模型手槍1 支（含彈
    匣1 個，槍枝管制編號：0000000000號）及改造子彈9 顆（
    均經鑑驗試射完罄）（己○○被訴持有未經許可持有其他可
    發射子彈具殺傷力之上開改造大黑星手槍1 支含彈匣1 個及
    子彈1 顆—業經乙○○擊發用磬—、史密斯八釐米半模型手
    槍及子彈9 顆之犯行，業經檢察官移送臺灣高等法院併案審
    理，經臺灣高等法院以95年度上訴字第874 號撤銷原判決，
    改判處有期徒刑4 年6 月，併科罰金新台幣8 萬元，再經最
    高法院以96年度台上字第2509號判決駁回上訴確定）、己○○所有供其販賣第1 級毒品使用之如附表1 編號3 所示海洛
    因4 包（驗餘淨重31.95 公克，以透明塑膠夾鍊袋包裝，空
    包裝重2.75公克）、電子磅砰1 台、分裝袋1 包（見上開事
    實欄「貳、二」所載）、己○○所有供其意圖販賣第2 級毒
    品而持有之如附表1 編號5 所示大麻21包（見上開事實欄「
    貳、三」所載，煙草淨重25.10 公克，以透明塑膠夾鍊袋包
    裝，空包裝重8.78公克）等物後，警方復於94年11月10日下
    午3 時40分許，在桃園縣桃園市○○○路9 號8 樓之5 「81
    3 室」內，持檢察官核發之拘票逮捕乙○○，始查悉上情。
六、案經桃園縣政府警察局移送臺灣桃園地方法院檢察署檢察官
    偵查起訴暨追加起訴及移送併案審理。
    理  由
甲、程序方面：
一、按被告以外之人於審判外之言詞或書面陳述，除法律有規定
    者外，不得作為證據；被告以外之人於偵查中向檢察官所為
    之陳述，除顯有不可信之情況者外，得為證據；被告以外之
    人於檢察事務官、司法警察官或司法警察調查中所為之陳述
    ，與審判中不符時，其先前之陳述具有較可信之特別情況，
    且為證明犯罪事實存否所必要者，得為證據；當事人、代理
    人或辯護人於法院調查證據時，知有第159 條第1 項不得為
    證據之情形，而未於言詞辯論終結前聲明異議者，視為有前
    項之同意。刑事訴訟法第159 條第1 項、第159 條之1 第2
    項、第159 條之2 、第159 條之5就 此定有明文。
二、本案關於證據能力之論述如下：
  (一)關於起訴部分：檢察官起訴書所舉用以證明被告己○○販賣
    甲基安非他命之證據為甲○○於警詢、偵查中之陳述、名家
    商務旅館職員羅秀雯於偵查中之陳述、天堂鳥汽車旅館經理
    王飛龍於警詢、偵查中之陳述、甲○○之行動電話通聯記錄
    、桃園縣政府警察局平鎮分局92年8 月22日扣押筆錄暨扣押
    物品目錄表、現場查獲照片、扣案甲基安非他命及其鑑定結
    果、桃園縣政府警察局查訪紀錄表、桃園縣政府警察局桃園
    分局埔子派出所92年11月15日搜索扣押筆錄暨現場圖、扣押
    物品目錄表、和信電訊公司門號用戶資料表、92年12月23日
    埔子派出所製作之錄影帶翻拍照片、甲○○之前科紀錄表等
    證據。經查：
  1.證人甲○○於93年3 月12日檢察官訊問中及證人羅秀雯於93
    年1 月29日檢察官訊問中，分別經具結後向檢察官所為之陳
    述，屬被告己○○以外之人於審判外所為之陳述，為傳聞證
    據，惟現階段刑事訴訟法規定檢察官代表國家偵查犯罪、實
    施公訴，依法其有訊問被告、證人及鑑定人之權，證人、鑑
    定人且須具結，而實務運作時，檢察官偵查中向被告以外之
    人所取得之陳述，原則上均能遵守法律規定，不致違法取供
    ，是以，刑事訴訟法於92年2 月6 日修正時，即為兼顧理論
    與實務，以該法第159 條之1 第2 項規定，除顯有不可信之
    情況者外，得為證據（參考刑事訴訟法第159 條之1 立法理
    由）。查上開證人2 人於偵查中經具結後向檢察官所為之陳
    述，既非檢察官非法取供而得，且其等斯時所為陳述，尚無
    顯不可信之情況，即應認其等於上開偵查中經具結後所為之
    證述，均得作為證據。至證人甲○○另於92年8 月22日（此
    次係冒吳佳娟之名應訊）、92年12月29日檢察官訊問中，係
    以被告身分向檢察官為陳述，對於被告己○○而言，仍屬被
    告以外之人於審判外之陳述，又無例外具有證據能力之情形
    ，即不得作為本案證據，附此敘明。
  2.證人甲○○、王飛龍於司法警察調查時所為之陳述，及卷附
    證人陳美倫、羅鳳嬌、謝英娜、葉恬宇等人於警詢中之陳述
    ，固屬被告己○○以外之人於審判外之陳述，屬傳聞證據，
    然被告己○○及其辯護人於本院審理中，就上開證人等人於
    警詢中所為陳述之證據能力表示不爭執，迄本院言詞辯論終
    結前亦未聲明異議，且本院審酌檢察官所提上開證人之陳述
    均非公務員違法取得之證據，並無證據力明顯過低之情形，
    復經本院於審判期日就上開證據進行調查、辯論，依法自得
    作為本案證據。
  3.被告己○○及其辯護人於本院審理中，就檢察官所提作為本
    案證據之扣案甲基安非他命之毒品鑑驗結果、甲○○之行動
    電話通聯記錄、桃園縣政府警察局平鎮分局92年8 月22日扣
    押筆錄暨扣押物品目錄表、現場查獲照片、桃園縣政府警察
    局查訪紀錄表、桃園縣政府警察局桃園分局埔子派出所92年
    11月15日搜索扣押筆錄暨現場圖、扣押物品目錄表、和信電
    訊公司門號用戶資料表、92年12月23日埔子派出所製作之錄
    影帶翻拍照片、甲○○之前科紀錄表等證據之證據能力，均
    表示不爭執，迄本院言詞辯論終結前亦未聲明異議，且本院
    審酌檢察官所提上開證據均非公務員違法取得之證據，並無
    證據力明顯過低之情形，復經本院於審判期日就上開證據進
    行調查、辯論，依法自得作為本案證據。
  4.扣案被告己○○所持有之甲基安非他命13包、電子磅秤、分
    裝袋等物，均非供述證據，無傳聞法則之適用，與本案待證
    事實具有關聯性，且無證據證明係公務員違法取得之物，亦
    得採為證據。
  (二)關於追加起訴部分：檢察官追加起訴書所舉用以證明被告己○○販賣第1 級毒品海洛因之證據為證人丁○○於警詢、偵
    查中之陳述、證人庚○○於偵查中之陳述、扣案電子秤、分
    裝袋、扣案海洛因及其毒品鑑定結果等證據；另追加起訴所
    舉用以證明被告己○○意圖販賣而持有第2 級毒品大麻之證
    據為扣案大麻及其毒品鑑驗結果、被告己○○之尿液檢驗結
    果並無大麻陽性反應；另檢察官追加起訴所舉用以證明被告
    己○○、乙○○、庚○○共同涉犯殺人未遂、恐嚇及毀損等
    罪嫌之證據為：被害人丙○○於警詢、偵查中之陳述、證人
    即同案被告己○○、乙○○、庚○○分於偵查中之證述、內
    政部警政署刑事警察局刑鑑字第094172688 號槍彈鑑定書、
    丙○○之診斷證明書、鋁棒照片、車窗玻璃毀損照片、丙○○受傷照片、攝影機拍攝畫面之照片影本、其他查獲照片及
    扣案鋁棒、改造大黑星手槍各1 支等證據。本案被告3 人之
    辯護人分別為被告爭執證據能力略以：各該被告以外之另2
    名共同被告及證人丙○○於警詢之陳述，為被告本人以外之
    人於審判外之陳述，屬傳聞證據，均無證據能力。經查：
  1.被告己○○、乙○○、庚○○3 人於司法警察調查時所為之
    陳述，對於其本人以外之其他共同被告而言，均屬被告以外
    之人於審判外之陳述，依刑事訴訟法第159 條第1 項規定，
    原則上即不得作為證據，且其等之辯護人就前開被告本人以
    外之其他共同被告於警詢時之陳述，亦不同意作為證據，復
    查無刑事訴訟法第159 條之2 、第159 條之3 所列得例外作
    為證據之情形，則被告3 人於警詢之陳述，對於該被告本人
    以外之其他共同被告而言，均不得作為證據。再者，證人丙○○於警詢中之陳述，對於被告3 人而言，亦屬被告以外之
    人於審判外之陳述，依同法第159 條第1 項規定，原則上即
    不得作為證據，且被告3 人之辯護人就前開證人丙○○於警
    詢時之陳述，亦不同意作為證據，復查無刑事訴訟法第159
    條之2 、第159 條之3 所列得例外作為證據之情形，則證人
    丙○○於警詢之陳述，對於本案被告3 人而言，原則上即不
    得作為證據，均合先敘明。
  2.證人丙○○於偵查中向檢察官所為之陳述，屬被告3 人以外
    之人於審判外所為之陳述，為傳聞證據，惟現階段刑事訴訟
    法規定檢察官代表國家偵查犯罪、實施公訴，依法其有訊問
    被告、證人及鑑定人之權，證人、鑑定人且須具結，而實務
    運作時，檢察官偵查中向被告以外之人所取得之陳述，原則
    上均能遵守法律規定，不致違法取供，是以，刑事訴訟法於
    92 年2月6 日修正時，即為兼顧理論與實務，以該法第159
    條之1 第2 項規定，除顯有不可信之情況者外，得為證據（
    參考刑事訴訟法第159 條之1 立法理由）。查上開證人丙○○於偵查中經具結後向檢察官所為之陳述，既非檢察官非法
    取供而得，且其等斯時所為陳述，尚無顯不可信之情況，即
    應認其等於偵查中所為之證述，得作為證據。
  3.共同被告己○○、乙○○、庚○○於偵查中經檢察官以證人
    身分命其具結並予訊問後，所陳關於其本人以外之另2 名共
    同被告有無涉犯殺人未遂、恐嚇、毀損犯行之相關證述，對
    於另2 名共同被告而言，均屬被告本人以外之人於審判外所
    為之陳述，為傳聞證據，惟其等3 人於偵查中向檢察官所為
    關於其本人以外之另2 名共同被告有無犯罪之陳述，業經依
    法具結，又無證據證明該等證述係檢察官非法取供而得，且
    無顯有不可信之情況，即應認證人即共同被告己○○、乙○○、庚○○於偵查中具結後向檢察官所為之證述，具有證據
    能力。
  4.被告己○○及其辯護人於本院審理中，就檢察官所提作為本
    案證據之扣案電子秤、分裝袋、海洛因之毒品鑑定結果等證
    據之證據能力表示不爭執；另被告3 人及其等之辯護人於本
    院審理中，就檢察官所提作為本案證據之內政部警政署刑事
    警察局刑鑑字第094172688 號槍彈鑑定書、丙○○之診斷證
    明書、鋁棒照片、車窗玻璃毀損照片、丙○○受傷照片、攝
    影機拍攝畫面之照片影本、其他查獲照片等證據之證據能力
    ，均表示不爭執，迄本案言詞辯論終結前亦未聲明異議，且
    本院審酌檢察官所提上開證據均非公務員違法取得之證據，
    並無證據力明顯過低之情形，復經本院於審判期日就上開證
    據進行調查、辯論，依法自得作為本案證據。
  5.扣案被告己○○所持有之海洛因4 包、大麻21包、電子磅秤
    1 台、分裝袋1 包，及扣案大黑星手槍1 支（含彈匣1 個）
    、紅色鋁棒1 支等物，均非供述證據，無傳聞法則之適用，
    與本案待證事實具有關聯性，且無證據證明係公務員違法取
    得之物，亦得採為證據。
乙、實體方面：
壹、犯罪事實認定：
一、關於起訴之部分（如上揭事實欄「貳、一」），訊據被告己○○矢口否認有何販賣第2 級毒品之犯行，辯稱：其未販賣
    甲基安非他命給甲○○，警方於92年8 月22日在名家商務旅
    館查扣之毒品甲基安非他命13包非其所有之物云云。經查：
  (一)上揭事實欄「貳、一」所示犯罪事實，業據證人即毒品買家
    甲○○於93年3 月12日偵查中具結證稱：伊向己○○買過1
    次安非他命，伊先以男友使用之行動電話門號0000000000號
    撥打電話給己○○約時間，交易地點是桃園縣中壢市○○路
    323 號5 樓樓下，己○○開車過來交貨，那次伊買了1 兩，
    拿了28,000元給他，他到的時候有撥打伊男友的手機，說他
    快到了，己○○到了時伊就下樓等語（見92年度偵字第1847
    6 號卷第242 至246 頁訊問筆錄及結文），及於本院審理中
    具結證稱：伊有施用安非他命，有時會跟己○○拿安非他命
    ，購買日期是92年8 月15日當天，伊有使用男友的行動電話
    門號0000000000號撥打己○○之手機聯絡後，雙方約好時間
    ，後來伊從男友位於中壢市○○路323 號居所下樓至該址門
    口等己○○，己○○本人將37.4公克安非他命交給伊，伊則
    交付28,000元給己○○，印象中只有這1 次交易，當時伊男
    友也有吸毒，該28,000元是伊男友交付給伊購買安非他命的
    ；另外，伊於92年8 月22日上午與己○○、己○○之朋友夫
    妻共4 人一起前往桃園縣平鎮市○○路86號6 樓名家商務旅
    館，只有伊與己○○一起進入609 室，原本伊在己○○車上
    就有看到1 包物品，己○○後來也把那包東西帶進609 室，
    伊進入該609 室待沒多久，警方於當天中午12時10分許前往
    該房間查獲伊與己○○，並在床頭櫃查獲安非他命13包（經
    檢驗後淨重176.71公克）、電子秤2 台、分裝袋1 包等物，
    這些物品是放在1 個手提包內，就是己○○帶入609 室的那
    包物品，那包物品都不是伊的，當然就是己○○的；伊進入
    609 室後直到警方查獲的這段時間都沒有其他人進入609 室
    ，己○○也沒有離開，而與己○○一同搭車的另2 人是在樓
    上另1 個房間，他們沒有進入609 室，當天也有被警察查獲
    ；伊在上開609 室時，沒有看到何炳發帶警方查獲之手提袋
    進入609 室內等語明確（見本院審理卷二第51至66頁），復
    有警方於92年8 月22日下午12時10分許，在名家商務旅館60
    9 室查獲被告己○○後，在該房間床頭櫃扣得之甲基安非他
    命13包、電子磅秤2 台、分裝袋1 包等與販賣第2 級毒品甲
    基安非他命有關之物品扣案可佐，而上開警方查獲之甲基安
    非他命13包，經送請內政部警政署刑事警察局鑑驗結果，確
    認含有甲基安非他命成分（檢驗編號為A1-A13，驗餘淨重17
    6.54公克，空包裝重12.83 公克）乙節，有內政部警政署刑
    事警察局92年10月16日刑鑑字第0920165334號鑑驗通知書1
    紙在卷可參（見92年度偵字第18476 號卷第89頁），由此足
    認被告己○○所持有之上開甲基安非他命13包，均屬毒品危
    害防制條例第2 條第2 項第2 款所規定之第2 級毒品，均屬
    違禁物無誤。此外，復有桃園縣政府警察局平鎮分局92年8
    月22日扣押筆錄暨扣押物品目錄表、現場查獲照片11幀附卷
    可參（見92年度偵字第18476 號卷第51至53、58至63頁上幅
    照片）。審酌證人甲○○除於偵查中及本院審理中均經具結
    後為上開證述，其就向被告己○○購買甲基安非他命之時間
    、地點、金額、毒品數量等關於上揭事實欄「貳、一」所載
    雙方毒品交易之重要事項，前後證述互核一致，加以證人甲○○向被告己○○購買海洛因之時間距今已有3 年半之久，
    縱有毒品交易細節記憶不清或錯漏之處，亦在所難免，惟無
    礙於本件被告己○○有無涉犯上揭事實欄「貳、一」所載販
    賣第2 級毒品甲基安非他命犯行之認定，況證人甲○○於95
    年9 月5 日本院審判期日到庭具結後接受交互詰問，並經被
    告己○○及其辯護人與之對質詰問，仍為上開陳述，足堪認
    證人甲○○經本院為上開交互詰問、對質後，已可釐清其前
    後證述之一致性及正確性。是以，證人甲○○上開所證其向
    被告己○○購買甲基安非他命之情節，殊值採信。至證人甲○○就其向被告己○○購買甲基安非他命之數量，於偵查中
    陳稱係購買「1 兩」，於本院審理中則陳述「37.4公克」，
    而其購買毒品之對價均為28,000元，依重量之度量衡換算可
    知，1 兩約等於37.5公克，而檢察官起訴意旨亦認證人甲○○向被告己○○購買之甲基安非他命數量為37.5公克，是以
    本院依證人甲○○於偵查中之陳述，而為相同認定，併此敘
    明。
  (二)被告己○○於本院審理中雖辯稱：當天是甲○○帶磅秤、注
    射針筒和海洛因進去房間，那是甲○○的，其他東西是游文
    龍的云云。惟查：證人甲○○業於本院審理中具結證稱其於
    上揭時地有看到被告己○○以手提袋裝甲基安非他命、電子
    磅秤、分裝袋等物帶入名家商務旅館609 室內，後來為警查
    獲，那些東西非伊所有，並沒有游文龍這個人等語明確，而
    證人即名家商務旅館經理羅秀雯於偵查中具結證稱：己○○
    之前有去名家商務旅館休息過，一開始他只帶1 個女孩子進
    去，他用現金付錢，隔了10分鐘有1 男1 女進來休息，己○○就上去找那個1 男1 女，他下來之後不久，那1 男1 女又
    下來找他，然後警察就來了，除了該1 男1 女外，沒有人來
    找他；己○○有背著1 個大包包進入房間等語在卷，核與證
    人甲○○之上開證述相符，反觀被告己○○於92年8 月22日
    警詢中先稱：警方查獲之海洛因、安非他命、電子秤及手槍
    等物是綽號「大頭」之游文龍所有，609 室是游文龍所租的
    ，其於92年8 月22日上午10時許是1 個人前往該旅館609 室
    找游文龍，警方所調閱全桃園縣姓名游文龍之口卡24人，及
    姓名游文龍犯罪檔案照片18人經其指認後均非該綽號「大頭
    」之游文龍，因相片之人太年輕或老舊年齡都不符合云云，
    及於同日檢察官內勤訊問中供稱：東西都是游文龍的云云，
    又於93年1 月8 日檢察官訊問中供稱：其開車去火車站，然
    後甲○○開其的車去商務旅館，…是其去櫃臺付錢，其等2
    人一起進去，她進房後就施打毒品，警察就來了，其沒有帶
    東西去旅館，她帶1 個小皮包，其等進房間時只有2 個人，
    後來她打電話給她朋友小龍，小龍上來又走了，其沒有注意
    他是否有拿東西給甲○○，…房內的毒品是從床頭櫃找出來
    的，不是其的，但其不知道是不是甲○○的；（之前為何說
    毒品、槍是游文龍的？）因為有小龍進來，所以說是他的；
    （認識小龍？）不認識；（不認識為何知道他叫游文龍？）
    聽別人講的云云，不僅先後辯詞不同，又與其嗣於本院審理
    中之辯詞互異，且與證人甲○○、羅秀雯之上開證述不符，
    是以，難認其所辯為實，顯見被告己○○就此部分所辯，要
    屬事後卸責推諉之詞，不足採信。
  (三)末查，販賣毒品（不問係海洛因、甲基安非他命等）係違法
    行為，非可公然為之，且有其獨特之販售通路及管道，可任
    意分裝或增減其份量，復無公定價格，而每次買賣之價量，
    可能隨時依雙方關係深淺、資力、需求量及對行情之認知、
    來源是否充裕、查緝鬆嚴、購買者被查獲時供述購買對象之
    可能風險評估等，而異其標準，非可一概而論，本案被告己○○既不承認其有上揭販賣甲基安非他命予證人甲○○之事
    實，本院自無從查得其販入甲基安非他命之真正價格及其是
    否因非法販賣該甲基安非他命予證人甲○○而獲得具體利潤
    之金額，然按近年來政府為杜絕毒品之氾濫，對於查緝施用
    及販賣毒品之工作，無不嚴加執行，販賣毒品罪又係重罪，
    設若無利可圖，衡情一般持有毒品之人當無輕易將所持有之
    甲基安非他命轉讓他人而甘冒於再次向他人購買時，有被查
    獲移送法辦之危險之理，且每次買賣之價量，會隨時依雙方
    關係之深淺、當時之資力、需要程度及對行情之認知等因素
    而為機動地調整，因之販賣之利得，除經坦承犯行，或帳冊
    價量均臻明確外，委難察得實情，職是之故，縱未確切查得
    販賣賺取之實際差價，但除別有事證，足認係按同一價格轉
    讓，確未牟利外，尚難執此認非法販賣之事證有所不足，致
    知過坦承者難辭重典，飾詞否認者反得逞僥倖，而失情理之
    平。而按被告己○○與證人甲○○間之交易次數僅1 次，詳
    如前述，且被告己○○與證人甲○○間亦無特殊情誼或至親
    關係，竟費心自甘承受重典，涉險販賣第2 級毒品，當有牟
    利之圖。是被告己○○販賣甲基安非他命有營利之意圖，亦
    可認定。
  (四)綜此，被告己○○所辯其未曾販賣甲基安非他命予證人甲○○云云，要屬事後卸責之詞，不足採信。是被告己○○所涉
    如上揭事實欄「貳、一」所載販賣第2 級毒品甲基安非他命
    之犯行，事證明確，足堪認定。
二、關於追加起訴之被告己○○販賣海洛因部分（如上揭事實欄
    「貳、二」），訊據被告己○○矢口否認有何販賣第1 級毒
    品之犯行，辯稱：其未販賣海洛因給丁○○，警方於94年11
    月6 日在車號56 13-DM號自小客車內查扣之毒品海洛因4 包
    非其所有之物云云。經查：
  (一)上揭事實欄「貳、二」所示犯罪事實，業據證人即毒品買家
    丁○○於偵查中具結證稱：己○○於94年11月6 日去桃園縣
    桃園市○○路66號伊母親開的店找伊要錢，因為伊於距當天
    約2 、3 週前向己○○買海洛因2 次，2 次購買時間相隔1
    日，1 次拿6 千元即1 克1 包，拿2 次共12,000元，買海洛
    因的錢未付給己○○等語（見94年度偵字第19417 號卷一第
    278 至283 頁訊問筆錄及結文），及於本院審理中具結證稱
    ：伊於94年11月6 日下午5 時30分許，與己○○、庚○○等
    人一同為警查獲，當天下午4 、5 時許己○○去找伊索討12
    ,000 元 ，而叫伊上車，因為之前伊叫己○○幫忙拿海洛因
    ，毒品交易時間是在伊被查獲前1 、2 週前，詳細日期忘記
    了，伊分2 次向己○○拿海洛因，2 次相隔不到1 、2 天，
    每次都是拿1 公克海洛因，金額各為6 千元，地點均在桃園
    縣桃園市○○路66號店外，己○○本人交付毒品給伊，伊均
    尚未交錢給己○○等語明確（見本院審理卷二第125 至140
    頁），復有警方於94年11月6 日下午5 時30分許查獲被告己○○後在其駕駛之車號5613-DM 號自小客車內扣得之海洛因
    4 包（驗餘淨重31.95 公克，空包裝重2.75公克）扣案可佐
    ，而上開警方查獲之海洛因4 包，經送請法務部調查局鑑驗
    結果，確認含有海洛因成分，淨重31.95 公克，空包裝重2.
    75公克乙節，有法務部調查局95年1 月26日調科壹字第0800
    10480 號鑑定通知書1 紙在卷可參（見94年度偵字第19417
    號卷第38頁），被告己○○於本院審理中亦供認該海洛因4
    包為其所有之物等語明確，由此足認被告己○○所持有之上
    開海洛因4 包，均屬毒品危害防制條例第2 條第2 項第1 款
    所規定之第1 級毒品，均屬違禁物無誤。
  (二)查被告己○○於上揭事實欄「貳、二」所載時地連續販賣海
    洛因2 次予證人丁○○之事實，既經證人丁○○於偵查中及
    本院審理中迭次具結證述明確，而被告己○○於其先後2 次
    販賣海洛因予證人丁○○後2 、3 週之94年11月6 日下午5
    時30分許，即為警查獲，觀諸該次查獲之毒品海洛因照片可
    知，該4 包均以透明塑膠夾鍊袋包裝，但包裝規格各有不同
    ，其中2 包海洛因係以小型夾鍊袋裝放，含袋毛重分別為1.
    07公克、0.78公克，另1 包海洛因係以中型夾鍊袋包裝後放
    入另1 只夾鍊袋內，含袋毛重約16公克，再有1 包海洛因係
    以較大型夾鍊袋包裝後放入另1 只最大型之夾鍊袋內，含袋
    毛重約17.54 公克等情，有警方拍攝之查獲物照片1 幀在卷
    可參（見94年度偵字第19417 號卷一第98頁上幅照片），顯
    見被告己○○持有扣案海洛因後，將之分裝成大小不同之包
    裝，並隨身攜帶外出之行為，實與一般毒品賣家多將毒品分
    裝成大小不同之規格後，再依毒品買家所欲購買之金額數量
    出售海洛因牟利之毒品交易常情不謀而合，加以被告己○○
    為警查獲時，除查扣上開海洛因4 包外，復為警查扣一般毒
    品賣家用以分裝、秤量毒品使用之電子磅秤1 台、分裝袋1
    包等物，此觀諸桃園縣政府警察局龜山分局94年11月6 日搜
    索扣押筆錄暨扣押物品目錄表之記載即明，且有查獲照片13
    幀（見同上卷第92至98頁）附卷可參。另證人丁○○就其向
    被告己○○先後2 次購買甲基安非他命之時間為何，雖於偵
    查中證稱係「94年11月6 日當天之約2 、3 週前」，嗣於本
    院審理中則證稱係「94年11月6 日當天之1 、2 週前」，是
    本院參諸證人丁○○之各次證述後，認定證人丁○○所指第
    1 次毒品交易日期應為94年10月中旬某日，第2 次交易日期
    則為翌日。審酌證人丁○○於偵查中及本院審理中均經具結
    後為上開證述，其就向被告己○○購買海洛因之時間、地點
    、金額、毒品數量等關於上揭事實欄「貳、二」所載雙方毒
    品交易之重要事項，前後證述尚稱一致，加以證人丁○○向
    被告己○○購買海洛因之時間距今已有1 年半之久，縱有購
    毒日期憶不清或錯漏之處，亦在所難免，惟無礙於本件被告
    己○○有無涉犯上揭事實欄「貳、二」所載販賣第1 級毒品
    犯行之認定，況證人丁○○於95年10月31日本院審判期日到
    庭具結接受交互詰問，並經被告己○○及其辯護人與之對質
    詰問，仍為上開陳述，足堪認證人丁○○經本院為上開交互
    詰問、對質後，已可釐清其前後證述之一致性及正確性。是
    以，證人丁○○上開所證其向被告己○○購買海洛因之情節
    ，殊值採信。
  (三)查證人丁○○向被告己○○購買海洛因2 次所應給付之購毒
    金錢共12,000元，於交易後迄未給付，是以被告己○○就其
    連續販賣海洛因予證人丁○○2 次之行為，並未實際取得販
    賣毒品所得甚明。然而，參諸上揭理由欄「乙、壹、一、(三)
    」之說明可知，本件被告己○○既不承認其有上揭連續販賣
    海洛因予證人丁○○之事實，本院自無從查得其販入海洛因
    之真正價格及其是否因非法販賣該海洛因予證人丁○○而獲
    得具體利潤之金額，然按近年來政府為杜絕毒品之氾濫，對
    於查緝施用及販賣毒品之工作，無不嚴加執行，販賣毒品罪
    又係重罪，設若無利可圖，衡情一般持有毒品之人當無輕易
    將所持有之海洛因轉讓他人而甘冒於再次向他人購買時，而
    有被查獲移送法辦之危險之理，且以塑膠夾鍊袋包裝之海洛
    因，可任意分裝或增減其份量，而每次買賣之價量，亦隨時
    隨雙方關係之深淺、當時之資力、需要程度及對行情之認知
    等因素而為機動地調整，因之販賣之利得，除經坦承犯行，
    或帳冊價量均臻明確外，委難察得實情，職是之故，縱未確
    切查得販賣賺取之實際差價，但除別有事證，足認係按同一
    價格轉讓，確未牟利外，尚難執此認非法販賣之事證有所不
    足，致知過坦承者難辭重典，飾詞否認者反得逞僥倖，而失
    情理之平。而按被告己○○與證人丁○○間之交易次數僅2
    次，詳如前述，且被告己○○與證人丁○○間亦無特殊情誼
    或至親關係，竟費心自甘承受重典，涉險販賣第1 級毒品予
    證人丁○○，當有牟利之圖，是被告己○○販賣海洛因有營
    利之意圖，亦可認定。
  (四)綜此，被告己○○所辯其未曾販賣海洛因予證人丁○○云云
    ，要屬事後卸責之詞，不足採信。是被告己○○所犯如上揭
    事實欄「貳、二」所載連續販賣第1 級毒品之犯行，事證明
    確，亦堪認定。
三、關於追加起訴之被告己○○意圖販賣而持有大麻部分（如上
    揭事實欄「貳、三」），訊據被告己○○矢口否認有何意圖
    販賣而持有第2 級毒品大麻之犯行，辯稱：其購買大麻是為
    供己施用，偶爾施用，其將大麻分成21包是為了方面自己施
    用云云。經查：
  (一)被告己○○於本院審理中自陳：其於94年6 月間某日，在宜
    蘭縣向綽號「崁仔」之不詳姓名年籍成年男子以8 千元代價
    購入大麻1 盎司後，有供自己施用，並將其餘大麻分裝成21
    包，每1 包均是1 次捲煙吸食之份量等語明確，並有警方於
    94年11月6 日在其駕駛之車號5613-DM 號自小客車內查獲之
    大麻21包扣案可佐。上開大麻21包，經送請法務部調查局鑑
    驗結果，確認含有大麻成分，煙草淨重合計25.10 公克，空
    包裝總重8.78公克乙節，有法務部調查局95年1 月10日調科
    壹字第080010479 號鑑定通知書1 紙在卷可參（見94年度偵
    字第19417 號卷一第37頁）。
  (二)查扣案大麻21包之驗餘淨重達25.10 公克，重量非輕，依卷
    附大麻照片（94年度偵字第19417 號卷二第98頁下幅照片）
    觀之，該21包大麻均以透明塑膠夾鍊袋包裝之黑色煙草，包
    裝規格分成2 種，其中20包大麻係以小型夾鍊袋包裝，每包
    大小一致，重量相近，另1 包大麻則以較大型夾鍊袋包裝，
    其毛重約為6.17公克，數量較上開小包裝者多，衡諸一般施
    用毒品者之施用量及人體每日最大承受量等節，參諸被告己○○於本院審理中自陳：其向「崁仔」購入大麻後，曾自己
    施用過，時間不一定，但不常施用，其將施用剩下的大麻分
    裝成21包，其中20包小包的大麻，每包都是夠捲入1 支煙的
    重量，1 包夠吸1 支煙等語，本院審酌本案固無積極證據證
    明被告己○○在向綽號「崁仔」之不詳姓名年籍成年男子購
    入上開大麻時，係基於販賣營利之故意而販入，然被告己○○於購入上開大麻後，除供己施用外，竟將大麻分裝成上述
    20包數量較平均之小包裝及1 包數量較多之大包裝等2 種包
    裝規格，且將該20包小包裝之大麻放置在同1 個包裝袋內，
    與另1 包大包裝之大麻一併隨身攜帶外出乙節，其所為分裝
    毒品方式，實與毒品賣家將欲出售之毒品分裝成份量相等之
    數包，每包僅供買家1 次或少數幾次施用予以持有，伺機出
    售之情形，甚為一致，由此足見被告己○○取得扣案大麻後
    ，嗣經轉而以意圖營利販賣之故意而予以持有之，至堪認定
    。至被告己○○就此部分辯稱：扣案大麻係供己施用而持有
    云云，要屬事後避就卸責之詞，與事實不符，不足採信。
四、關於追加起訴之被告3 人共同恐嚇及被告乙○○涉犯殺人未
    遂、共同持有其他可發射子彈具殺傷力之改造槍枝、子彈等
    部分（如上揭事實欄「貳、四」），被告3 人就此部分之答
    辯略如下：
  1.訊據被告乙○○就其有從車號5613-DM 號自小客車內攜帶裝
    有扣案改造大黑星手槍1 支（含彈匣1 個）之黑色手提袋下
    車後，站在被害人丙○○所駕車輛之副駕駛座車門旁，其後
    並在被害人丙○○與被告己○○談話中，自該手提袋內取出
    手槍，將子彈上膛，指向被害人丙○○之車輛副駕駛座車門
    ，而後槍枝擊發子彈，子彈射入車內，擊中被害人丙○○之
    右手臂，致被害人丙○○受傷之事實固不否認，惟矢口否認
    有何殺人未遂、毀損或恐嚇犯行，辯稱：是綽號「阿諒」之
    丁○○叫其帶手槍下車的，之前是誤會己○○報警抓其，所
    以才說是己○○叫其帶手槍下車，子彈是不小心擊發，其非
    故意要殺丙○○，其未共同恐嚇丙○○云云。
  2.訊據被告己○○矢口否認有何恐嚇犯行，辯稱：其未叫乙○○帶手槍下車，手槍非其所有，原本就放在車號5613-DM 號
    自小客車後座的，是丁○○所有的，其下車只是要跟丙○○
    說開車超車很危險，並非要恐嚇丙○○，不知庚○○為何要
    帶紅色鋁棒下車云云。
  3.訊據被告庚○○矢口否認有何何恐嚇犯行，辯稱：當時車內
    還有1 名綽號「阿諒」之男子，其看到己○○因為超車問題
    而攔截丙○○所駕駛之車輛後，己○○停車，其拿副駕駛座
    車門旁之紅色鋁棒下車，因為己○○當時受傷，故其帶鋁棒
    是要保護己○○，怕發生衝突，並非要恐嚇丙○○云云。
    經查：
  (一)上揭事實欄「貳、四」所載被告3 人共同對被害人丙○○恐
    嚇危害安全之事實，業據證人即被害人丙○○於偵查中及本
    院審理中指訴歷歷，而被告己○○、乙○○、庚○○對於其
    等因被告己○○駕車與證人丙○○發生超車糾紛後，其等均
    有下車與證人丙○○理論，斯時被告庚○○有持紅色鋁棒下
    車乙節均不否認，並有扣案紅色鋁棒1 支可佐。衡諸常情，
    證人丙○○駕車行駛道路，若遇其他車輛突然靠近，且有人
    自該車車窗伸出鋁棒搖晃示意，多會懷疑是否自己所駕駛之
    車輛發生狀況或係自己駕車與他人發生交通事故，而暫時停
    車察看，是以，證人丙○○斯時會將車暫停路旁，亦屬人情
    之常，實非遭被告己○○駕車強迫其停車所致。至證人丙○○雖於偵查中具結證稱：伊於94年11月2 日沒有與人發生行
    車糾紛，是伊自己行車慢下來，對方將車擋在伊的車前面，
    對方那部車跟伊很久了，有1 個人探出車外搖紅色棒子，伊
    就慢下來，想說讓他先過來，沒想到伊慢下後，他們車子超
    過我，就直接擋在我車前使我停車等語，惟其於本院審理中
    則具結證稱：94年11月2 日當天在龜山鄉○○○路16公里處
    ，伊從後照鏡內看到後方有1 輛黑色的車跟伊的車跟很緊，
    後來看到1 支紅色的棒子在該車右前乘客座之車窗外搖擺，
    所以伊就減速停在外側車道上，該車就擋在伊的車輛前，與
    伊停在同一車道內等語明確，是以，依證人丙○○之陳述內
    容，尚難窺知被告3 人於上揭時地將證人丙○○攔停時有使
    用超車、擋停等迫使丙○○停車等強制手段之行為，故追加
    起訴書之犯罪事實「一、(二)」第7 行謂「己○○將車輛駛近
    丙○○，超車後將車擋停在丙○○前方，迫使丙○○停車」
    云云，應有誤會，尚難遽採，應以證人丙○○於本院審理中
    之證述對於被告3 人較有利。次查，證人丙○○停車後，被
    告3 人相繼下車，除被告己○○走至證人丙○○所駕車輛之
    駕駛座旁，被告乙○○因係走至證人丙○○所駕車輛之副駕
    駛座車門旁站立，而被告庚○○則手持紅色鋁棒在證人丙○○所駕車輛之車頭部位走動，被告己○○則出言怒斥證人丙○○謂「你剛剛開車差點發生擦撞」，經證人丙○○回稱「
    應該是認錯人了」，對方言語上沒有沒有會讓伊很害怕的話
    ，但他們下車實有拿著鋁棒、手槍的動作，讓伊感到很害怕
    等語，業經證人丙○○證述明確，以被告3 人之人數較被害
    人丙○○1 人為多，加以其等又由被告庚○○手持紅色鋁棒
    走動之具威脅性、恫嚇性舉動之情境下，於一般人客觀上所
    認知及證人丙○○斯時所認知者，均足令證人丙○○心生畏
    懼，致生危害於證人丙○○之生命、身體安全，至為灼然。
    是以，被告3 人所為顯已該當於刑法第305 條恐嚇危害他人
    安全罪之構成要件，且均具有共同犯意聯絡甚明。至被告3
    人就此所辯：並未恐嚇丙○○云云，要屬事後卸責之詞，不
    足採信。是以，被告3 人共同涉犯刑法第305 條恐嚇危害他
    人安全犯行乙節，事證明確，足堪認定。
  (二)又被告乙○○在被告己○○上揭事實欄「貳、四」所載時地
    停車欲下車向證人丙○○理論時，因被告己○○下車前向其
    表示要將放在該車後座裝有扣案改造大黑星手槍1 支（含彈
    匣1 個）之黑色手提袋一起帶下車，乙○○遂依言將該黑色
    手提袋帶下車，而與被告己○○共同持有該改造大黑星手槍
    ，嗣被告乙○○於被告己○○與證人丙○○談話中，其對於
    以子彈上膛之手槍指向證人丙○○所駕車輛之副駕駛座車窗
    玻璃處，倘以手扣扳機，槍枝會立即擊發子彈，子彈將透過
    車窗玻璃射入證人丙○○所駕車輛內，因而擊中證人丙○○
    之肢體、胸部、腹部等人體軀幹及重要臟器等部位，進而發
    生死亡結果乙節，理應有所預見，其竟另起縱使發生死亡結
    果亦不違背其本意之不確定故意，自行將上開黑色手提袋內
    裝放之改造大黑星手槍（含彈匣）取出上膛，並以該子彈上
    膛之改造手槍朝證人丙○○所駕車輛之副駕駛座車窗玻璃射
    擊1 槍，子彈因而擊發、穿透該車窗玻璃，射向斯時仍坐在
    車內駕駛座之證人丙○○，證人丙○○聽聞槍聲後，雖立即
    舉起右手護衛身體，仍因逃避不及，致其右前臂中彈，被告
    己○○見狀乃要被告乙○○立刻把上開手槍放回車內，被告
    乙○○並依言將上開改造槍枝放回被告己○○所駕駛之上開
    車輛內乙節，業據被告乙○○於偵查中及本院審理中供述明
    確，並經證人丙○○、庚○○於本院審理中具結證述在案。
    而被告乙○○對於其持有上開改造大黑星手槍期間，係與被
    告己○○共同持有乙節，亦於偵查中具結證述明確，並經證
    人即共同被告庚○○於本院審理中具結證稱：伊於94年11月
    2 日搭乘己○○駕駛之車號5613-DM 號自小客車，坐在副駕
    駛座，當時己○○因為超車問題而開車攔截1 台車號9977-F
    Q 號休旅車，後來伊下車時有拿鋁棒，己○○則下車詢問對
    方，乙○○當天有開槍，被害人原本坐在車內駕駛座，他中
    槍後才下車，伊不知道何人叫乙○○開槍，乙○○是以車內
    後座所放之大黑星手槍開槍等語明確，顯見被告乙○○所持
    上開改造槍枝原本即係放在該車號5613-DM 號自小客車後座
    之物無疑。被告己○○既稱該車為其所借用，陸續使用約1
    個月，而被告乙○○、庚○○僅為當日搭乘該車之乘客，且
    係由被告己○○指示被告乙○○攜帶裝有該槍枝之黑色手提
    袋下車，則該槍枝斯時確係在被告己○○之持有支配下，則
    被告己○○確有與被告乙○○共同持有扣案大黑星手槍（含
    彈匣）之行為，至為灼然。又扣案大黑星手槍1 支（含彈匣
    1 個，槍枝管制編號：0000000000號）經送內政部警政署刑
    事警察局鑑定，鑑定人員以性能檢驗法、試射法及比對顯微
    鏡比對法鑑驗後，認該送鑑大黑星手槍1 支（含彈匣1 個，
    槍枝管制編號0000000000號），係由仿TOHAREV 廠TT-33 型
    自動手槍製造之槍枝，換裝土造金屬槍管而成之改造手槍，
    機械性能良好，可擊發適用子彈，認具殺傷力乙節，此有內
    政部警政署刑事警察局94年12月26日刑鑑字第0940172688號
    槍彈鑑定書1 份（見94年度偵字第19417 號卷第22至26頁）
    在卷可稽，而被告乙○○開槍擊發之該顆子彈，業已損壞證
    人丙○○所駕駛之上開車輛副駕駛座車窗玻璃，並同時致證
    人丙○○受有右前臂槍傷、右橈骨開放性骨折之傷害，此有
    證人丙○○之診斷證明書1 紙及車輛毀損照片3 幀、丙○○
    受傷之照片1 幀附卷可參（見同署94年度偵字第19417 號卷
    一第80頁、第90至91頁），由此足認上開改造槍枝及該已擊
    發之子彈確實具有殺傷力無誤。至被告3 人雖供稱：丁○○
    於上揭時地同在車號5613-DM 號自小客車車內云云，且被告
    己○○供稱：槍是丁○○的云云，及被告乙○○供稱：是丁○○叫伊帶槍下車云云。然證人丁○○就此部分業已堅決否
    認，辯稱：伊於當天未與被告3 人一同在車上等語在卷，而
    證人丙○○亦具結證稱：當天伊只看到被告3 人下車，伊未
    看到其他人，從外面也看不到車號5613-DM 號自小客車內之
    情形等語明確，本院斟酌被告3 人就其等於上揭時地所為犯
    行發生過程，於警詢、偵查中及本院審理中，不僅未翔實供
    述，反而屢見其等3 人間相互迴護、附和之詞，其等又未提
    出積極證據以實其說，是以，難認其等所言丁○○在場乙事
    可採，附此敘明。
  (三)綜此，被告乙○○所犯殺人未遂、毀損犯行，及其與被告己○○共同持有其他可發射子彈具殺傷力之改造大黑星手槍（
    含彈匣）、子彈之犯行等節，均事證明確，足堪認定。至被
    告乙○○辯稱：其無殺人及毀損他人器物之故意云云，及被
    告己○○辯稱：扣案改造大黑星手槍、子彈均非其所持有之
    物云云，均屬事後卸責之詞，均不足採信。
五、綜上所述，被告己○○所犯連續販賣第1 級毒品海洛因罪、
    販賣第2 級毒品甲基安非他命罪、意圖販賣而持有第2 級毒
    品大麻罪及恐嚇危害他人安全罪等4 罪名，及被告乙○○所
    犯未經許可持有其他可發射子彈具殺傷力之改造手槍、子彈
    罪、恐嚇危害他人安全罪、殺人未遂罪及毀損罪等5 罪名，
    及被告庚○○所犯恐嚇危害他人安全罪等節，各事證明確，
    各應依法論科。
貳、論罪科刑：
一、查被告3 人行為後，刑法於94年2 月2 日修正公布，於95年
    7 月1 日施行。按行為後法律有變更者，適用行為時之法律
    ，但行為後之法律有利於行為人者，適用最有利於行為人之
    法律，修正後刑法第2 條第1 項定有明文。刑法第2 條本身
    雖經修正，但刑法第2 條既屬適用法律之準據法，本身尚無
    比較新舊法之問題，應一律適用裁判時之修正後刑法第2 條
    規定以決定適用之刑罰法律，核先敘明。又以本次刑法修正
    之比較新舊法，應就罪刑有關之共犯、未遂犯、想像競合犯
    、牽連犯、連續犯、結合犯，以及累犯加重、自首減輕暨其
    他法定加減原因（如身分加減）與加減例等一切情形，綜其
    全部罪刑之結果而為比較，如新舊法處罰之輕重相同，即無
    比較適用之問題，即無刑法第2 條第1 項之適用，應依一般
    法律適用原則，適用裁判時法（參見最高法院95年度第8 次
    、第21次之刑庭會議決議意旨）。經查：
  (一)被告己○○所涉犯毒品危害防制條例第4 條第1 項之販賣第
    1 級毒品罪、同條第2 項之販賣第2 級毒品罪、同條例第5
    條第2 項之意圖販賣而持有第2 級毒品大麻罪，係得併科罰
    金刑之罪名，又其所犯刑法第305 條恐嚇罪係得科罰金刑之
    罪名；另被告乙○○所犯違反槍砲彈藥刀械管制條例第8 條
    第4 項、第12條第4 項之罪，係應併科罰金刑之罪名，又其
    所犯刑法第305 條恐嚇罪、第354 條毀損罪，均係得科罰金
    刑之罪名；而被告庚○○所犯刑法第305 條恐嚇罪係得科罰
    金刑之罪名。上開罪名之法定罰金刑最低度部分，由修正前
    刑法第33條第5 款規定為銀元1 元（折算為新台幣3 元）以
    上，修正後刑法第33條第5 款則修正為新台幣1,000 元以上
    ，以百元計算，比較行為時法與裁判時法，關於修正之法定
    罰金刑最低度部分，應各以行為時法較有利於被告3 人，自
    應依修正後刑法第2 條第1 項前段之規定，適用行為時法。
  (二)刑法第65條第2 項有關無期徒刑減輕其刑之規定，於新刑法
    修正為20年以下15年以下有期徒刑，相較於舊刑法第65條第
    2 項所定7 年以上有期徒刑，新刑法顯較不利於被告，應適
    用修正前之規定對被告較有利。
  (三)又關於刑法第55條牽連犯及同法第56條連續犯之規定，於修
    正後均已刪除，亦即修法後已無依牽連犯規定從1 重處斷及
    依連續犯規定論以一罪並加重其刑之適用，則被告己○○之
    犯行，因行為後新法業已刪除連續犯之規定，及被告乙○○
    之犯行，因行為後新法業已刪除牽連犯之規定，此刪除雖非
    犯罪構成要件之變更，但顯已影響行為人刑罰之法律效果，
    自屬法律有變更，依新法第2 條第1 項規定，比較新、舊法
    結果，仍應適用較有利於被告己○○、乙○○之行為時法律
    即舊法分別論以連續犯、牽連犯（最高法院95年第8 次刑事
    庭會議決議參照）。
  (四)另被告己○○、乙○○行為後，刑法第51條第5 款於95年7
    月1 日修正，該款但書提高多數有期徒刑合併應執行之刑不
    得逾30年，同條第4 款則未修正，然依修正前刑法第51條第
    5 款但書規定，宣告多數有期徒刑者，於各刑合併執行之刑
    期，不得逾20年，是以，比較修舊法結果，修正後之刑法第
    51條第5 款規定，並非對被告更有利，故依修正後刑法第2
    條第1 項前段之規定，在宣告多數有期徒刑之情形下，適用
    修正前刑法第51條第5 款定其刑期。
  (五)至於刑法第28條共犯規定，雖然於94年1 月7 日修正，並自
    95 年7月1 日起生效，觀諸其修正內容，雖將舊法之「實施
    」修正為「實行」，其中實施一語，涵蓋陰謀、預備、著手
    及實行之概念在內，其範圍較廣；而實行則著重於直接從事
    構成犯罪事實之行為，其範圍較狹；二者之意義及範圍有不
    同，但對於本件被告3 人就上揭事實欄「貳、四」所示恐嚇
    犯行，及被告己○○、乙○○間就上揭事實欄「貳、四」所
    示共同未經許可持有持他可發射子彈具殺傷力之改造大黑星
    手槍1 支、子彈1 顆（業經被告乙○○擊發用磬）之犯行，
    各係共同基於犯意聯絡及行為分擔之情形而言，刑法第28條
    之修正內容，對於被告3 人並無有利或不利之影響，應無適
    用修正後刑法第2 條第1 項規定比較新舊法適用之問題（最
    高法院95年度第21次刑事庭會議決議、95年台上字第5589號
    判決意旨參照）。
  (六)故經綜合全部而為新舊法比較之結果，本件應適用行為時之
    法律即修正前刑法關於罰金刑最低度、連續犯、無期徒刑減
    輕之規定處斷。末按修正後刑法第57條之規定，為法院就刑
    之裁量及酌減審認標準見解之明文化，非屬法律之變更，應
    適用修正後之規定，附此敘明（最高法院95年第8 次刑事庭
    會議決議參照）。至被告己○○、庚○○再犯本件之罪，均
    係出於故意，無論依修正前或修正後之刑法第47條第1 項規
    定（修正後係刑法第47條第1 項），均構成累犯，依修正前
    、後之刑法第47條規定，均構成累犯，即無有利不利情形，
    無庸比較。
二、核被告己○○所為，係犯毒品危害防制條例第4 條第1 項之
    販賣第1 級毒品罪、同條例第4 條第2 項之販賣第2 級毒品
    罪、同條例第5 條第2 項之意圖販賣而持有第2 級毒品大麻
    罪及刑法第305 條恐嚇罪。被告己○○與共犯乙○○、庚○○間，就上開恐嚇犯行具有犯意聯絡及行為分擔，應為共同
    正犯。又被告己○○持有海洛因、甲基安非他命之低度行為
    業為販賣之高度行為所吸收，不另論罪。又被告己○○於刑
    法修正施行前所犯連續販賣第1 級毒品海洛因予證人丁○○
    之犯行，時間緊接，方法相同，觸犯構成要件相同之罪名，
    顯係基於概括犯意為之，為連續犯，應就其所涉販賣第1 級
    毒品犯行，依修正前刑法第56條規定論以1 罪，並就其所犯
    連續販賣第1 級毒品罪，除法定本刑為死刑或無期徒刑依法
    不得加重者外，就其餘罰金部分加重其刑。另被告己○○前
    曾受有上揭事實欄「壹、一」所載罪刑宣告及刑之執行完畢
    情形，有臺灣高等法院被告己○○之前案紀錄表在卷可稽，
    其於有期徒刑執行完畢後，5 年內故意再犯本件如事實欄「
    貳、一」所示有期徒刑以上之刑之罪，為累犯，爰依刑法第
    47條第1 項規定，除法定刑為無期徒刑部分不得加重外，僅
    就其餘罰金刑之部分加重其刑。再被告己○○所犯上開各罪
    ，犯意個別，行為互殊，顯係基於各別犯意為之，應予分論
    併罰。末按販賣第一級毒品罪之法定刑為「死刑或無期徒刑
    ；處無期徒刑者，得併科新台幣一千萬元以下罰金」，然同
    為販賣第一級毒品之人，其原因動機不一，犯罪情節未必盡
    同，或有大盤毒梟者，亦有中、小盤之分，甚或僅止於吸毒
    者友儕間為求互通有無之有償轉讓者亦有之，其販賣行為所
    造成危害社會之程度自屬有異，法律科處此類犯罪，所設之
    法定最低本刑卻同為「無期徒刑，得併科新台幣一千萬元以
    下罰金」，不可謂不重。於此情形，倘依其情狀處以有期徒
    刑，即足以懲儆，並可達防衛社會之目的者，自非不可依客
    觀之犯行與主觀之惡性二者加以考量其情狀，是否有可憫恕
    之處，適用刑法第59條之規定酌量減輕其刑，期使個案裁判
    之量刑，能斟酌至當，符合比例原則，被告己○○販賣海洛
    因予丁○○之次數僅有2 次，每次販賣者為金額6 千元之海
    洛因1 包，其重量各為1 公克，總計其販賣海洛因之重量甚
    少，且未曾取得販賣毒品所得，以其情節論，惡性尚非重大
    不赦，若以毒品危害防制條例第4 條第1 項所規定之法定本
    刑而科處最輕本刑無期徒刑，實屬情輕法重，在客觀上尚足
    以引起一般之同情，尚有堪資憫恕之處，是本院認即令處以
    最低度刑罰無期徒刑猶嫌過重，於此情形，倘依其情狀處以
    有期徒刑，即足以懲儆，並可達防衛社會之目的者，自非不
    可依客觀之犯行與主觀之惡性二者加以考量其情狀有無可值
    憫恕之處，故適用修正後刑法第59條之規定酌量減輕其刑（
    按刑法第59條之規定，為法院就刑之酌減審認標準見解之明
    文化，非屬法律之變更，應直接適用修正後刑法第59條之規
    定）。爰審酌被告己○○明知海洛因、甲基安非他命、大麻
    各經政府公告列為第1 、2 級毒品，對人體健康均有莫大戕
    害，危害國民身體健康及社會風氣，猶仍連續販賣第1級 毒
    品海洛因予證人丁○○2 次牟利，但未取得任何販賣毒品所
    得，販賣第2 級毒品甲基安非他命予證人甲○○1 次，已取
    得之販賣甲基安非他命所得約28,000元，及其意圖販賣而持
    有第2 級毒品大麻等節，觸犯毒品危害防制條例所規定之非
    法毒品交易而藉此牟利之情節甚重，被告己○○之生活狀況
    為未婚，入監前與母親共同生活，係從事葬儀社工作，及其
    犯罪後矢口否認上開各犯行之態度等一切情狀，量處如主文
    第1 項所示之刑，並依修正前第51條第5 款規定，定其應執
    行之刑，以資懲儆。
三、按未經許可持有槍、彈，一經持有即成立犯罪，至其持有之
    繼續乃行為之繼續，俟持有行為終了為止，僅屬一個持有行
    為，不得割裂論罪。若以之犯他罪，兩罪間之關係如何，應
    視開始持有之原因為斷。如早已非法持有槍彈，後另起意犯
    罪，或意圖犯甲罪而持有槍、彈，卻持以犯乙罪，均應以數
    罪併罰論處；必因意圖犯某罪而持有槍、彈，後果以之犯該
    罪，兩罪間始有牽連犯之適用（最高法院89年度台上字第12
    39號、第5376號、90年度台上字第1035號、第7498號判決意
    旨參照）。依卷證可知，被告乙○○於94年11月2 日持如附
    表2 所示改造大黑星手槍及其內裝填之子彈（業已擊發用罄
    ）射殺證人丙○○未遂，應認被告乙○○持有該改造槍枝、
    子彈係供犯殺人行為之用，故核被告乙○○所為，係違反槍
    砲彈藥刀械管制條例第8 條第4 項之未經許可非法持有其他
    可發射子彈具有殺傷力之手槍罪、同條例第12條第4 項之未
    經許可非法持有子彈罪，及刑法第305 條恐嚇罪、第271 條
    第2 項、第1 項殺人未遂罪及第354 條毀損罪。被告乙○○
    與共同被告己○○間就上開持有扣案改造大黑星手槍（含彈
    匣，槍枝管制編號：00000000000 號）、子彈1 顆（已擊發
    用罄）之犯行，具有犯意聯絡及行為分擔，應為共同正犯。
    又被告乙○○與共犯己○○、庚○○間就上開恐嚇犯行，具
    有犯意聯絡及行為分擔，亦為共同正犯。被告乙○○以一行
    為同時持有槍、彈，及其單獨以一開槍行為同時射殺證人丙○○未遂及損壞證人丙○○所有之車號9977-FQ 號自小客車
    之副駕駛座車窗玻璃，各為1 行為觸犯數罪名之想像競合犯
    ，各應依刑法第55條規定從1 重論以槍砲彈藥刀械管制條例
    第8 條第4 項之未經許可持有其他可發射子彈具有殺傷力之
    改造手槍罪、刑法第271 條第2 項、第1 項之殺人未遂罪。
    而被告乙○○所犯未經許可持有其他可發射子彈具殺傷力之
    改造手槍罪與其以該改造手槍殺害證人丙○○之殺人未遂罪
    間，具有目的與手段之牽連關係，應依修正前刑法第55條牽
    連犯之規定，從1 重之殺人未遂罪處斷，並依刑法第25條第
    2 項未遂犯之規定，減輕其刑。再被告乙○○所犯上開殺人
    未遂罪及恐嚇罪間，犯意個別，行為互殊，顯係基於個別犯
    意為之，應予分論併罰。爰審酌被告乙○○係因共同被告己○○駕車與證人丙○○發生超車糾紛，而於其等示意證人丙○○在路旁暫時停車後，與共同被告己○○、庚○○一同下
    車，推由共同被告庚○○手持紅色鋁棒在證人丙○○所駕車
    輛前方走動之方式共同恐嚇證人丙○○，惡性非輕，而可預
    見其將扣案改造大黑星手槍上膛後，指向證人丙○○所駕車
    輛之副駕駛座車窗玻璃，子彈若經擊發，容易穿透車窗玻璃
    擊中斯時尚坐在車內駕駛座之證人丙○○之身體及重要臟器
    ，因而發生死亡之結果，竟另起殺人之不確定故意，逕以扣
    案改造大黑星手槍上膛後指向證人所駕車輛之副駕駛座車窗
    玻璃，進而開槍損壞該車窗玻璃及射殺證人丙○○，幸因被
    告乙○○擊發1 槍後，即經共同被告己○○阻止，要求其將
    上開改造手槍收起，被告乙○○並與共同被告己○○、庚○○一同駕車離開現場，證人丙○○則因自行報警求援，經警
    送醫急救後，始倖免於死，而僅受有右前臂槍傷、右橈骨開
    放性骨折等傷害之犯罪動機、目的及手段，暨斟酌被告乙○○為高中畢業、未婚、入監前與家人共同生活，任職汽車公
    司銷售員，由其撫養父母之生活狀況、素行及其犯罪後供認
    其所犯共同持有扣案改造大黑星手槍及有於上揭事實欄「貳
    、四」所示時地另行以該槍對證人丙○○所駕車輛開槍之犯
    行，表示悔悟之態度等一切情狀，量處如主文第2 項所示之
    刑，並依修正前刑法第51條第5 款之規定，定其應執行之刑
    ，以資懲儆。
四、核被告庚○○所為，係犯刑法第305 條恐嚇他人危害安全罪
    。被告庚○○與共犯己○○、乙○○間就上開恐嚇犯行，具
    有犯意聯絡及行為分擔，應為共同正犯。另被告庚○○前曾
    受有上揭事實欄「壹、一、(二)」所載罪刑宣告及刑之執行完
    畢情形，有臺灣高等法院被告庚○○之前案紀錄表在卷可稽
    ，其於有期徒刑執行完畢後，5 年內故意再犯本件有期徒刑
    以上之刑之罪，為累犯，應依刑法第47條第1 項規定加重其
    刑。爰審酌被告庚○○係因共犯己○○駕車與被害人丙○○
    間發生超車糾紛，而於其等示意被害人丙○○在路旁暫時停
    車後，與己○○、乙○○一同下車，由其以手持紅色鋁棒在
    被害人丙○○所駕上開車輛前方走動之方式共同恐嚇被害人
    丙○○之犯罪動機、目的及手段，暨斟酌被告庚○○為國中
    畢業、未婚、入監前與母親共同生活，撫養母親，及擔任鐵
    工之生活狀況及其犯罪後供認共同持扣案紅色鋁棒下車恐嚇
    被害人丙○○此部分犯行之態度等一切情狀，量處如主文第
    3 項所示之刑。末按，被告庚○○行為時之刑法第41條第1
　　項有關易科罰金之折算標準已於94年2 月2 日修正公布，罰
    金罰鍰提高標準條例第2 條並於95年5 月17日修正刪除，均
    自95年7 月1 日施行，有關易科罰金之折算標準，被告行為
    時之易科罰金折算標準，修正前罰金罰鍰提高標準條例第2
    條前段（現已刪除）規定，就其原定數額（1 元以上3 元以
    下）提高為1 百倍折算1 日，則被告庚○○行為時之易科罰
    金折算標準，應以銀元1 百元以上3 百元以下折算1 日，經
    折算為新臺幣後即以新臺幣3 百元以上9 百元以下折算一日
    ，惟95年7 月1 日施行之刑法第41條第1 項前段則規定：「
    犯最重本刑為五年以下有期徒刑以下之刑之罪，而受六個月
    以下有期徒刑或拘役之宣告者，得以新臺幣一千元、二千元
    或三千元折算一日，易科罰金。」，比較修正前後之易科罰
    金折算標準，以修正施行前之規定較有利於被告庚○○，故
    依修正後刑法第2 條第1 項前段規定，本案應適用修正前刑
    法第41條第1 項前段、修正前罰金罰鍰提高標準條例第2 條
    之規定，諭知被告庚○○如主文第3 項所示之易科罰金折算
    標準。
參、沒收及不沒收之諭知：
一、如附表1 編號1 所示甲基安非他命驗餘淨重176.54公克、同
    表編號3 所示海洛因驗餘淨重31.95 公克，及同表編號5 所
    示大麻驗餘淨重25.10 公克，均為本案查獲之毒品，屬違禁
    物，業如前述，均應依毒品危害防制條例第18條第1 項前段
    之規定宣告沒收銷燬之。至於送驗時取樣化驗部分因已不存
    在，自勿庸宣告沒收銷燬之。
二、如同表編號2 所示包裹毒品甲基安非他命之外包裝袋13只（
    空包裝袋重共12.83 公克），係用於包裹、藏放上開第2 級
    毒品甲基安非他命，防其裸露、潮濕，便於攜帶販賣，分別
    為被告己○○所有供販賣第2 級毒品所用之物，另扣案電子
    秤1 台、分裝袋1 包等物，均係被告己○○所有供販賣第2
    級毒品使用之物，業如前述，是以，如附表2 編號2 所示物
    品均為被告己○○所有供犯罪使用之物，均應依毒品危害防
    制條例第19條第1 項之規定，在其販賣第2 級毒品主刑項下
    ，併予宣告沒收之。
三、如同表編號4 所示包裹毒品海洛因之外包裝袋6 只（2 包內
    各有1 小包，另有2 小包，空包裝重共2.75公克），係用於
    包裹、藏放上開第1 級毒品海洛因，防其裸露、潮濕，便於
    攜帶販賣，分別為被告己○○所有供連續販賣第1 級毒品所
    用之物，另扣案電子秤1 台、分裝袋1 包等物，均係被告己○○所有供連續販賣第1 級毒品使用之物，業如前述，是以
    ，如附表2 編號4 所示物品均為被告己○○所有供犯罪使用
    之物，均應依毒品危害防制條例第19條第1 項之規定，在其
    販賣第1級毒品主刑項下，併予宣告沒收之。
四、如附表1 編號6 所示包裹毒品大麻之透明塑膠夾鍊袋23只（
    1 包內有1 小包，另1 包內有20小包，空包裝重共8.78公克
    ），係被告己○○用於包裹、藏放該上開毒品大麻，防其裸
    露、潮濕，便於意圖販賣而持有之物，為被告己○○所有供
    其犯罪所用之物，業如前述，應依毒品危害防制條例第19條
    第1 項之規定，在其意圖販賣而持有第2 級毒品主刑項下，
    併予宣告沒收之。
五、被告己○○販賣甲基安非他命所得之價金共28,000元，為被
    告己○○販賣毒品所得之財物，應依毒品危害防制條例第19
    條第1 項之規定，在其販賣第2 級毒品主刑項下併予宣告沒
    收，如全部或一部不能沒收時，以其財產抵償之。至被告己○○連續販賣第1 級毒品海洛因予證人丁○○時，所應取得
    之販賣所得財物共12,000元，既未經證人丁○○實際交付，
    被告己○○自未取得該財物，本院不得併予宣告沒收，附此
    敘明。
六、如附表2 所示被告乙○○共同持有之改造大黑星手槍1 支（
    含彈匣1 個），屬違禁物，此經被告乙○○於本院審理中陳
    述在卷，並經內政部警政署刑事警察局為上開槍彈鑑定明確
    ，不問屬於犯人與否，應依刑法第38條第1 項第1 款規定沒
    收。至被告乙○○用以射殺證人丙○○之子彈1 顆，業經其
    擊發使用完罄，雖可認具殺傷力，然警方自證人丙○○身上
    取出之已擊發彈頭1 顆，既已擊發用罄，又非違禁物，自無
    併予宣告沒收之必要，併此敘明。
七、至被告己○○、乙○○、庚○○共同恐嚇被害人丙○○所使
    用之紅色鋁棒1 支，雖係警方在被告己○○所駕駛之車號56
    13-DM 號自小客車內查獲之物，然被告己○○於本院審理中
    堅決否認該紅色鋁棒為其所有之物，辯稱：上開車號5613-D
    M 號自小客車是其向綽號「阿建」之朋友借來使用者，斷斷
    續續使用將近1 個月，扣案紅色鋁棒非其所有等語在卷。參
    以證人即共同被告庚○○僅證稱該紅色鋁棒係在上開車號56
    13-DM 號自小客車副駕駛座車門旁取得之物，伊一上車，鋁
    棒就是放在那裡等語在卷，證人即共同被告乙○○亦僅證稱
    ：伊不知道庚○○下車時做了什麼事情，只知道他有拿紅色
    鋁棒下車等語在卷，而其等2 人於警詢、偵查中均未曾陳述
    上開紅色鋁棒為被告己○○所有之內容；另參諸證人丁○○
    於本院審理中具結證稱：車號5613-DM 號自小客車是己○○
    在開的，伊於94年11月6 日為警查獲前看過己○○開該車有
    1 、2 個月等語在卷，核與被告己○○上開陳述相若，而本
    案並無積極證據證明該扣案紅色鋁棒確為被告己○○或乙○○、庚○○所有之物，是本院尚無從認定上開紅色鋁棒為被
    告3 人所有之物，又非違禁物，自不得併予宣告沒收，附此
    敘明。
肆、不另為無罪之諭知：
一、公訴及追加起訴意旨另以：
  (一)被告己○○於92年8 月22日前之某不詳時間，販入第2 級毒
    品甲基安非他命13包（總毛重189.54公克，總淨重176.71公
    克）預備伺機販賣他人以牟利，嗣於92年8 月22日中午12時
    10分許，在桃園縣平鎮市○○路86號名家商務旅館609 室為
    警當場查獲，並扣得如附表1 編號1 所示甲基安非他命13包
    ，及如附表3 編號1 所示電子磅秤2 台、分裝袋1 包及其他
    非供販賣第2 級毒品使用之海洛因1 包（淨重0.07公克）、
    大麻煙6 支（總重1.49公克，包裝重0.69公克）、注射針筒
    3 支、玻璃球吸食器1 個、安非他命殘渣袋3 只及改造貝瑞
    塔手槍1 支、彈匣1 個、改造子彈8 顆（上開被告己○○所
    涉持有改造槍彈部分，另經本院以94年度訴字第614 號判決
    判處有期徒刑2 年，併科罰金新台幣10萬元，上訴後，經臺
    灣高等法院以94年度上訴字第2844號判決駁回上訴，再經最
    高法院以96年度台上字第2493號判決駁回上訴確定），因認
    被告己○○就此持有上開甲基安非他命13包之部分，亦涉有
    違反毒品危害防制條例第4 條第2 項之販賣第2 級毒品甲基
    安非他命罪嫌云云。
  (二)己○○又基於販賣第2 級毒品安非他命之概括犯意，於92年
    11月15日前之某不詳時間，意圖營利而販入安非他命17包（
    含外包裝袋總毛重共314.27公克），即隨身攜帶，預備販賣
    予他人以牟利，而於92年11月15日，與友人陳美倫、謝英娜
    、葉恬宇、羅鳳嬌相約於桃園縣桃園巿大興西路2 段69巷12
    號天堂鳥汽車旅館670 室唱歌時，為警當場查獲，並扣得甲
    基安非他命17包（含外包裝袋總毛重共314.27公克）、Ｋ他
    命（毛重1.7 公克）、電子磅秤1 台、分裝袋4 包、玻璃球
    管1 個及制式九○手槍1 支、子彈18發（上開被告己○○所
    涉持有改造槍彈部分，另經本院以94年度訴字第614 號判決
    認定查無證據證明該槍彈係在被告己○○之持有支配中，而
    難證明被告己○○涉犯未經許可持有其他可發射子彈具殺傷
    力之槍枝、子彈罪嫌，而就該部分不另為無罪之諭知，嗣經
    臺灣高等法院以94年度上訴字第2844號判決及最高法院以96
    年度台上第2493號判決駁回上訴確定），因認被告己○○就
    此持有上開甲基安非他命17包之部分，亦涉有違反毒品危害
    防制條例第4 條第2 項之販賣第2 級毒品甲基安非他命罪嫌
    云云。
  (三)被告己○○、庚○○於上揭事實欄「貳、四」所載時地係與
    共同被告乙○○基於殺人及毀損他人器物之共同犯意聯絡及
    行為分擔，由共同被告乙○○下車時拿出大黑星手槍，站在
    被害人丙○○之副駕駛座外，趁被害人丙○○聽己○○講話
    ，被告庚○○舉起鋁棒，不能注意身旁時，明知以槍彈朝人
    胸腹射擊，會發生死亡結果，仍執意為之，透過車窗玻璃朝
    被害人丙○○之胸部與腹部間之高度開槍瞄準擊發，而被害
    人丙○○聞聲用手抵擋時，己○○再以「誰叫你惹到我，你
    活該」等語恐嚇，被告3 人才以膠布黏貼車牌後逕自離去，
    致被害人丙○○負傷報警送醫後，始免於難，並受有右前臂
    槍傷、右橈骨開放性骨折之傷害，車輛玻璃受有不堪使用之
    毀損，致生損害於被害人丙○○，因認被告己○○、庚○○
    亦涉有刑法第271 條第2 項、第1 項之殺人未遂罪嫌及同法
    第354 條之毀損罪嫌云云。
二、按犯罪事實應依證據認定之，無證據不得認定犯罪事實，又
    不能證明被告犯罪者，應諭知無罪之判決，刑事訴訟法第15
    4 條第2 項、第301 條第1 項分別定有明文。此所謂認定犯
    罪事實之證據，係指足以認定被告確有犯罪行為之積極證據
    而言，該項證據自須適合於被告犯罪事實認定，始得採為斷
    罪資料。苟未能發現相當證據，或證據不足以證明，自不能
    以推測或擬制之方法，以為裁判基礎（參照最高法院29年上
    字第3105號及40年台上字第86號判例意旨）。次按檢察官就
    被告犯罪事實，應負舉證責任，並指出證明之方法，刑事訴
    訟法第161 條第1 項定有明文。因此，檢察官對於起訴之犯
    罪事實，應負提出證據及說服之實質舉證責任。倘其所提出
    之證據，不足為被告有罪之積極證明，或其闡明之證明方法
    ，無從說服法官以形成被告有罪之心證，基於無罪推定之原
    則，自應為被告無罪判決之諭知，有最高法院92年度台上字
    第128 號判決意旨可參。故事實審法院必須調查其他證據，
    以資審認，必至因其他證據證明力之佐證，已可確信該項供
    述為真實而無合理之懷疑時，始得據為對他人不利之認定（
    參照最高法院89年度台上字第4173號判決意旨）。
三、上揭公訴意旨(一)係以：甲○○於警詢、偵查中之陳述，證人
    羅秀雯於警詢、偵查中之陳述、搜索扣押筆錄、現場查獲照
    片、扣押物品目錄表、扣案甲基安非他命13包及海洛因鑑定
    書等證據，為其主要論據，然查：
  (一)被告己○○基於意圖販賣第2 級毒品甲基安非他命之犯意，
    於上揭事實欄「貳、一」所載時地，販賣甲基安非他命1 次
    予證人甲○○，已獲取販賣甲基安非他命之所得28,000元乙
    節，業經本院論罪科刑在案（如前述）。然依證人甲○○之
    證述僅得證明被告己○○於92年8 月16日凌晨1 時許所為該
    次販賣甲基安非他命之行為。而在上揭時地查扣之白色結晶
    13包，經送鑑定結果，含有毒品甲基安非他命之成分，有內
    政部警政署刑事警察局檢驗成績書1 紙附卷可參，及扣案電
    子磅秤、分裝袋等物，足可認係被告己○○所有供秤量、分
    裝毒品，以便於攜帶販賣使用之物，業如前述。今被告己○○於本院審理中仍矢口否認上開甲基安非他命13包、電子秤
    、分裝袋等物為其所有云云在卷，其亦未供述任何關於其於
    92年8 月22日為警查獲前有何販入扣案甲基安非他命13包之
    行為，而其於為警查獲前1 週即92年8 月16日凌晨1 時許即
    有販賣甲基安非他命37.5公克予證人甲○○之行為，則扣案
    甲基安非他命13包應為被告己○○於販賣甲基安非他命予證
    人甲○○時所使用之毒品，況本件並無其他直接證據足資證
    明被告己○○自上述販賣甲基安非他命予證人甲○○後，迄
    92年8 月22日為警查獲前，確有販入甲基安非他命毒品之行
    為，是以，上揭公訴意旨(一)所指，即屬無據，不足採信，本
    應諭知被告己○○就此部分無罪，然公訴意旨既認此部分與
    上開經本院認定有罪之販賣第2 級毒品甲基安非他命罪間，
    具有連續犯之裁判上1 罪關係，本院就此部分爰不另為被告
    己○○無罪之諭知。
  (二)至於警員於如附表3 編號1 所示時地扣得該編號所示物品（
    甲基安非他命、電子秤、分裝袋除外）之際，現場有被告己○○及案外人何炳發、甲○○共3 人在場，此有桃園縣政府
    警察局刑警隊扣押筆錄、扣押物品目錄表各1 件附卷可稽（
    見臺灣桃園地方法院檢察署92年度核退字第756 號偵查卷第
    38 頁 至第40頁）。證人甲○○於警詢時並供稱其有施用海
    洛因及安非他命之行為，扣案注射針筒3 支為其所有等語（
    見同上偵查卷第33頁反面），是以如附表3 編號1 「(3)」所
    示注射針筒3 支顯非被告己○○所有之物；又附表3 編號1
    「(1)、(2)、(4)、(5)」所示扣案物品，並無積極證據足證係屬
    被告己○○所有或與本案被告己○○所涉上揭事實欄「貳、
    一」所示販賣第2 級毒品甲基安非他命直接相關之物，本院
    自不得就上揭扣案物併予宣告沒收。另警方同時查獲之如附
    表3 編號1 「(6)」所示槍枝、子彈，既經本院另行審理判決
    被告己○○有罪，除量處判處有期徒刑2 年，併科罰金新台
    幣10萬元外，並就上開槍枝（含彈匣）併予宣告沒收，及以
    上開子彈經鑑定認無殺傷力而不予沒收，又經臺灣高等法院
    以94年度上訴字第2844號判決駁回上訴，再經最高法院以96
    年度台上字第2493號判決駁回上訴確定乙節，此參閱臺灣高
    等法院94年度上訴字第2844號判決書及同院被告己○○之前
    案紀錄表之記載即明，且被告己○○於本案中並未經起訴持
    有槍彈犯行，本院自不得對該扣案槍枝、子彈為沒收與否之
    審酌，附此敘明。
四、上揭公訴意旨(二)係以：證人王飛龍之警詢陳述、扣押物品清
    單、現場圖、和信電訊公司門號用戶資料表、扣案甲基安非
    他命17包、92年12月23日埔子派出所之翻拍錄影帶等證據，
    及以警方於92年11月15日在天堂鳥汽車旅館查獲被告時，並
    未同時查獲王志明，且裝有甲基安非他命8 包之鐵盒係在被
    告附近查獲，並非裝在被告所指王志明之黑色手提包內等情
    ，推論該甲基安非他命為被告己○○所有，復經到庭執行公
    訴職務之檢察官聲請傳喚警員戊○○到庭接受交互詰問而為
    證述，為其主要論據。訊據被告己○○就此部分均堅決否認
    ，辯稱：警方在天堂鳥汽車旅館查獲甲基安非他命17包、電
    子磅秤1 台、玻璃球管1 個、分裝袋4 包均非其所有，當天
    其是訪客，上開物品是在旅館房間的沙發椅下找出等語。經
    查：
  (一)當時在場之證人陳美倫於警詢、偵查中證述：當天是王志明
    開車載伊和己○○一起到那裡去唱歌。查獲之槍、彈是王志
    明的，王志明因為說要出去送貨，所以不在查獲現場。現場
    女子葉恬宇是最後進來的，她進來沒多久，警察就到了等語
    （見臺灣桃園地方法院檢察署92年度偵字第18861 號卷第20
    頁背面至第22頁、第73頁、第158 頁、第159 頁）；另一現
    場證人謝英娜於偵查中證述：當天是羅鳳嬌載伊要去還己○○錢，伊到的時候裡面已經有2 男1 女，男生1 位是己○○
    ，另1 位伊不認識等語（見同上偵查卷第72頁）；證人羅鳳
    嬌在警詢中稱：當天伊到的時候裡面已經有2 男1 女，其中
    有1 個男生先離開，伊不認識他等語（見同上偵查卷第26頁
    背面至第28頁）；證人葉恬宇於警詢中證稱：當天是己○○
    、羅鳳嬌打電話邀伊去唱歌，所以伊於92年11月15日晚上9
    時許到達天堂鳥汽車旅館670 室，伊進入當時看見被警方查
    獲之己○○、陳美倫、羅鳳嬌、謝英娜4 人外，還有看到1
    名男子，該名男子在伊到了沒多久之後就出去了，之後伊與
    己○○、陳美倫、羅鳳嬌、謝英娜4 人在場為警查獲，警察
    查獲之毒品、槍枝，因伊剛到不久，所以不知道是誰的等語
    （見同上偵查卷第39至41頁背面、第74頁）。又證人即旅館
    經理王飛龍於警詢中陳稱：警方於92年11月15日晚上9 時20
    分進入天堂鳥汽車旅館櫃臺內，請小姐查明有無1 部MJ-234
    5 號自小客車投宿，並由小姐告訴警方該部自小客車在670
    室休息，警方即要求伊陪同臨檢，當警方到達670 室房外時
    ，發現有3 部自小客車停放在車庫內外，且車庫門是開的，
    當時由伊向房客按門鈴表示警方臨檢後入內即發現有1 男4
    女及2 名小孩，並在桌上發現毒品吸食器1 組，另在房間按
    摩椅旁邊發現1 只鐵盒，警方訊問在場1 男4 女該東西係何
    人所有，現場1 男4 女均否認該鐵盒是他們的，經警方打開
    鐵盒發現內裝安非他命，並要求在場4 女1 男出示身分證查
    核，發現其中1 名女性是通緝犯，另警方持V8攝影機現場蒐
    證，陸續起出安非他命及海洛因，另在床邊1 只黑色腰包內
    起獲制式手槍1 支、子彈18發等物；是己○○駕駛紅色豐田
    自小客車，前面無懸掛大牌MJ-2345 號前往休息，當時車上
    載有1 女，方別有2 部自小客車進入訪客，1 部為車號CB-0
    657 號，1 部為車號DN-1721 號，時間伊不清楚；伊不清楚
    己○○進入670 室休息這段時間至警方臨檢查獲時有無人員
    外出等語（見同上偵查卷第46頁至第47頁）。是依證人陳美
    倫、謝英娜、羅鳳嬌、姜宇恬之陳述可知，92年11月15日當
    天確有另1 名男子王志明曾出現在上開天堂鳥汽車旅館670
    室房間內，且在警察查獲前已先行離去甚明。而證人王飛龍
    雖指認當時駕駛車頭未懸掛車牌之車號MJ-2345 號紅色豐田
    自小客車進入旅館之男子為被告己○○，然在該旅館670 室
    房間查獲之上開鐵盒內之甲基安非他命8 包及在黑色手提袋
    內查扣之甲基安非他命9 包，當時又非在被告己○○之持有
    支配中，證人即警員戊○○於本院審理中具結所證：伊於92
    年11月15日晚上執行巡邏勤務，接獲勤務指揮中心通知天堂
    鳥汽車旅館670 室有人進行毒品交易，伊便前往現場並請旅
    館現場經理陪同伊等去臨檢，伊等先在外面查看，等支援的
    同事來，大概等了10分鐘，當時並無人進出該房間，而670
    室之車庫門是打開的，伊就請經理先去按門鈴，稱警察要來
    臨檢，然後門打開以後，就看到地上有鐵盒子，盒子裡面是
    裝了毒品安非他命，桌上有吸食器，房間內包含小孩應有6
    、7 人在場，只有己○○1 位成年男子，己○○當時站著，
    伊等進入房間內後，叫他蹲下不要動，之後就開始搜索，偵
    卷所附平面圖為伊製作，當天查獲的安非他命是否就是放在
    伊所繪製之平面圖所標示位置上，伊有問己○○安非他命是
    誰的，己○○回答不是他的，說是1 個走掉的朋友所有，當
    時沒有說出朋友的名字為何，伊沒有再問其他人，同事應該
    有問其他人，但伊不清處詢問內容為何，後來伊等用2 、3
    輛車將己○○等5 人分開帶回警察局；伊等是據報上開旅館
    670 室內有毒品交易情形，但伊等進去房間後有查獲到毒品
    跟錢，當時沒有辦法確定有無安非他命交易，而在己○○之
    身上及車上都沒有查到毒品，櫃臺小姐說房間的費用是開車
    的人付的，他們是登記休息，不是住宿，所以旅館只登記車
    號，沒有登記住宿人名，伊於92年12月23日去旅館查訪櫃臺
    人員時，櫃臺小姐只說是開車那個人付錢，她不認識己○○
    ，因為伊查訪時櫃臺小姐說是開車的人付錢，而己○○在警
    詢中是說他開車，故伊推測該櫃臺小姐所說之付款人就是己○○，便在卷附查明紀錄表調查結果下方以括弧方式註明己○○付的；當時伊在上開房間內看到的鐵盒有蓋子，但蓋子
    有打開一半，從鐵盒盒蓋打開之部分，就可目視到鐵盒內有
    白色結晶物好幾包，另在沙發椅上查獲電子磅秤、分裝袋，
    都放在黑色的手提包內，袋內還有安非他命9 包、海洛因2
    包、不明藥品3 瓶，現場沒有人承認黑色手提包是誰的等語
    明確，並經被告己○○堅決否認上開甲基安非他命17包為其
    所有之物等語在案，此外，復查無其他積極證據足以證明上
    開甲基安非他命17包為被告己○○所有之物，此部分尚難令
    本院形成被告己○○有罪之確信。惟公訴意旨認此部分與上
    揭事實欄「貳、一」所示經本院論罪科刑之販賣第2 級毒品
    部分，有連續犯之裁判上1 罪關係，爰不另為無罪之諭知。
  (二)至於警員於如附表3 編號2 所示時地扣得該編號所示物品之
    際，現場有被告己○○及證人葉恬宇、謝英娜、陳美倫、羅
    鳳嬌共5 人在場，此有桃園縣政府警察局刑警隊搜索扣押筆
    錄、扣押物品目錄表各1 件附卷可稽（見臺灣桃園地方法院
    檢察署92年度毒偵字第3588號偵查卷第47至50頁）。其中附
    表3 編號1 (7)所示之現金26,800元雖係被告己○○所有之物
    ，然非供被告己○○涉犯本案犯行所用之物，亦與被告己○○經本院論罪科刑之販賣海洛因、甲基安非他命、意圖販賣
    而持有大麻、恐嚇等犯行無直接關係；且除上開現金外，並
    無積極證據足證如附表3 編號1 「(2)至(5)」所示扣案物品係
    屬被告己○○所有或與本案被告己○○所涉販賣海洛因、甲
    基安非他命、意圖販賣而持有大麻、恐嚇等犯行直接相關之
    物，爰均不為沒收之諭知。至同編號「(1)」所示甲基安非他
    命17包之部分，並無證據證明係屬被告己○○所有之物，業
    如前述，且該毒品業經臺灣高等法院另以93年度上易字第15
    00號判決認定為被告己○○於92年11月15日為警查獲時同時
    扣得之第2 級毒品，不問屬於被告己○○所有與否，而於該
    案中併予宣告沒收銷燬在案，本案即無併與宣告沒收銷燬之
    必要。另警方同時查獲之改造手槍1 支、子彈18發等物既經
    本院另案審判判決在案，業如前述，且被告己○○於本案中
    並未經起訴持有槍彈犯行，本院自不得對該扣案槍枝、子彈
    為沒收與否之審酌，附此敘明。
五、上揭公訴意旨(三)係以被害人丙○○之指訴及其診斷證明書、
    同案被告乙○○之陳述、被告己○○與庚○○之供述、扣案
    改造大黑星手槍之槍彈鑑定書、車窗玻璃照片3 幀、被害人
    丙○○受傷照片1 幀、攝影機拍攝畫面照片影本2 張、其他
    照片12張等，為其主要論據。訊據被告己○○、庚○○矢口
    否認有何共同殺人未遂、毀損之犯行，辯稱：其等當天只是
    下車跟丙○○理論而已，不知乙○○為何會開槍，其等見丙○○受傷後，便叫丙○○趕快就醫，其等立刻離開現場，並
    無殺害丙○○之犯意等語。經查：
  (一)依據被告乙○○於94年11月11日檢察官訊問時具結證述：偵
    卷內槍枝照片寫有「大黑星」的該支手槍是己○○的，94年
    11月2 日伊與己○○、庚○○、丁○○一同搭乘己○○駕駛
    之自小客車，伊坐在後座，己○○開車時有與丙○○擦撞，
    後來2 輛車就停車，己○○下車，下車前他在車上跟伊說「
    待會拿槍出來嚇嚇他」，伊從後座椅子上拿了黑色包包後，
    接著3 人就下車，伊聽他們吵得很厲害，才從黑色包包內取
    出槍枝，站在丙○○之車子右前方，從伊的角度透過丙○○
    車輛之引擎蓋可看到己○○的上半身，伊不確定丙○○是否
    在車外，伊拉槍枝滑套時卡住，推回去時就走火，就擊發了
    ，子彈射到右車窗後再射到丙○○的手，之後，他們說射到
    人了，叫伊趕快上車等語綦詳，由此足見被告己○○要求共
    同被告乙○○攜帶裝有扣案改造大黑星手槍之黑色手提袋下
    車時，並無命共同被告乙○○持槍射殺證人即被害人丙○○
    之意甚明。
  (二)而被告庚○○原係坐在上開車號5613-DM 號自小客車副駕駛
    座，並非坐在後座，對於被告己○○將裝有扣案大黑星手槍
    之黑色手提袋放在該車後座乙節本無認識，又其係與被告己○○同時下車，下車時間較被告乙○○為早，除據被告庚○○自陳在卷，核與證人即共犯乙○○、被害人丙○○於本院
    審理中具結所為證述相符，則被告庚○○對於共同被告乙○○持槍下車，且會開槍射殺證人丙○○乙節，應無預見之可
    能甚明。
  (三)況依證人丙○○於本院審理中之證述可知，被告己○○、庚○○見被告乙○○開槍後，隨即叫被告乙○○把槍收起來，
    並要求被害人丙○○自行就醫，衡情，倘若被告己○○、庚○○本有與共同被告乙○○共同殺人、毀損之犯意聯絡，而
    將證人丙○○攔下，則其等直接推由共同被告乙○○持槍至
    證人丙○○乘坐之駕駛座旁開槍射殺證人丙○○，即可遂其
    等共同殺人之目的，何以須由被告己○○空手下車與證人丙○○談話，被告庚○○則持紅色鋁棒在證人丙○○所駕車輛
    前方走動恫嚇，在大費周章地由共同被告乙○○站在距證人
    丙○○較遠之車號9977-FQ 號自小客車副駕駛座車門旁，先
    採戒護狀態，嗣於被告己○○與證人丙○○談話中，始突然
    隔著副駕駛座車窗玻璃開槍射殺斯時坐在車輛駕駛座上之證
    人丙○○，此舉實有悖於常情，由是足認被告己○○、庚○○對於共同被告乙○○會於該時地將扣案改造大黑星手槍自
    上開手提袋內取出，並將子彈上膛，將槍口指向被害人丙○○所駕車輛之副駕駛座車窗玻璃，進而開槍擊發子彈之行為
    ，應無認識或預見，實難認被告己○○、庚○○與共同被告
    乙○○就殺人未遂，同時損壞被害人丙○○之車輛車窗玻璃
    之行為有何犯意聯絡或行為分擔。是以，上揭公訴意旨(三)認
    被告己○○、庚○○亦同具開槍射殺證人丙○○、毀損證人
    丙○○所駕駛之車號9977-FQ 號自小客車副駕駛座車窗玻璃
    之犯意及犯行云云，尚屬無據，故證人即共同被告乙○○所
    證：開槍行為是其個人所為，被告己○○、庚○○並不知情
    等語，非屬子虛，尚值採信。故被告己○○、庚○○所辯：
    其等並無殺人故意，不知乙○○會開槍射殺被害人丙○○等
    語，核與事實相符，尚值採信。
  (四)綜上所述，上揭公訴意旨(三)認被告己○○、庚○○亦同犯殺
    人未遂罪嫌、毀損罪嫌云云，要屬無據，尚難令本院形成被
    告己○○、庚○○2 人就此部分有罪之確信，本應為被告己○○、庚○○2 人涉犯殺人未遂罪嫌、毀損罪嫌等部分均無
    罪，惟起訴意旨認此部分與被告己○○、庚○○與共犯乙○○共同涉犯之刑法第305 條恐嚇危害他人安全罪間，具有方
    法結果之牽連犯關係，為裁判上1 罪關係，本院就被告己○○、庚○○所涉殺人未遂罪嫌、毀損罪嫌之部分，爰均不另
    為無罪之諭知，併此敘明。
伍、臺灣桃園地方法院檢察署檢察官95年度偵字第5800號移送併
    辦意旨書略以：己○○明知海洛因、大麻為毒品危害防制條
    例所管制之第一級、第二級毒品，竟意圖營利，於不詳時間
    、地點，自不詳之人處購入後而持有之，並伺機販賣予不特
    定之人，後於94年11月6 日下午5 時30分許，由乙○○所駕
    駛，其上搭載己○○、庚○○、丁○○之車號為5613-DM 號
    自小客車，在桃園縣龜山鄉○○路2 巷8 號前為警攔檢，並
    在該車扣得海洛因4 包（淨重31.95 公克，空包裝重2.75公
    克）、大麻21包（淨重25.10 公克），始知上情乙節，因認
    被告己○○涉犯毒品危害防制條例第4 條第1 項（移送併案
    意旨誤載為毒品危害防制條例第5 條第1 項）及同條例第5
    條第2 項之罪嫌乙節，其被告己○○與犯罪事實，核與該署
    檢察官以94年度偵字第19417 號追加起訴之被告己○○涉犯
    連續販賣第1 級毒品海洛因罪及意圖販賣而持有第2 級毒品
    大麻罪之犯罪事實均相同，屬同一案件，本院自得併與審理
    之。
陸、臺灣桃園地方法院檢察署檢察官96年度偵字第336 號移送併
    案意旨略以：被告己○○意圖販賣第1 級毒品海洛因與第2
    級毒品安非他命，於不詳地點購入毒品海洛因與安非他命後
    並放置在桃園縣龜山鄉○○村○○路○ 段195 號碧雲天汽車
    旅館內，嗣於93年12月15日下午6 時許，為警在上址當場查
    獲，並扣得毒品海洛因、安非他命、電子秤、分裝袋等物，
    因認被告己○○就此部分涉犯毒品危害防制條例第5 條第1
    項、第2 項之罪云云。經查：檢查官起訴之上揭事實欄「貳
    、一」所示販賣甲基安非他命犯行，係於92年8 月15日前所
    為，追加起訴之上揭事實欄「貳、二」所示販賣海落因犯行
    ，係於94年10月中旬所為，而上揭事實欄「貳、三」所示犯
    行，係於94年11月間所為。上揭移送併案犯行時間與前揭經
    本院論罪科刑犯行間，相距各有1 年之久，顯難認為上揭公
    訴意旨之犯罪時間與前揭經本院論罪科刑之連續販賣海洛因
    罪、販賣甲基安非他命罪及意圖販賣而持有大麻罪間，即與
    本案論罪科刑之部分不具刑法修正前連續犯之裁判上1 罪關
    係，應退由原檢察官另行偵處，業如前述。
據上論斷，應依刑事訴訟法第299 條第1 項前段，毒品危害防制
條例第4 條第1 項、第2 項、第5 條第2 項、第18條第1 項前段
、第19條第1 項，槍砲彈藥刀械管制條例第8 條第4 項、第12條
第4 項，修正後刑法第2 條第1 項前段、第11條、第28條、第55
條、第47條第1 項、第25條第2 項、第38條第1 項第1 款，刑法
第271 條第2 項、第1 項、第305 條、第354 條，修正前刑法第
56條、第41條第1 項前段、第51條第5 款，刑法施行法第1 條之
1 第1 項、第2 項前段，修正前罰金罰鍰提高標準條例第2 條，
判決如主文。
本案經檢察官施宣旭到庭執行職務。
中　　華　　民　　國　　96　　年　　5 　　月　　31　　日
                  刑事第九庭  審判長法  官  何信慶
                                    法  官  蘇琬能
                                    法  官  胡芷瑜
以上正本證明與原本無異。
如不服本判決，應於判決送達後10日內向本院提出上訴狀（應附
繕本），上訴於臺灣高等法院。
                                    書記官   張懿昀
中　　華　　民　　國　　96　　年　　6 　　月　　1 　　日
附表一（被告己○○部分之沒收物）
┌─┬────────────────────┬────┬──────┐
│編│名稱                                    │從刑種類│法條依據    │
│號│                                        │        │            │
├─┼────────────────────┼────┼──────┤
│一│檢驗編號A1-A13之甲基安非他命驗餘淨重共計│沒收銷燬│毒品危害防制│
│  │176.54 公克                             │        │條例第18條第│
│  │                                        │        │1項         │
├─┼────────────────────┼────┼──────┤
│二│(1)用以包裝甲基安非他命之透明塑膠夾鍊袋13│沒收    │毒品危害防制│
│  │  只（空包裝重12.83 公克）              │        │條例第19條第│
│  │(2)分裝袋1包                             │        │1項         │
│  │(3)電子磅秤1台                           │        │            │
├─┼────────────────────┼────┼──────┤
│三│扣案海洛因驗餘淨重31.95公克             │沒收銷燬│毒品危害防制│
│  │                                        │        │條例第18條第│
│  │                                        │        │1項前段     │
├─┼────────────────────┼────┼──────┤
│四│(1)扣案用以包裝上開海洛因之透明塑膠夾鍊袋│沒收    │毒品危害防制│
│  │  6只（空包裝袋重2.75公克）             │        │條例第19條第│
│  │(2)電子磅秤1台                           │        │1項         │
│  │(3)分裝袋1包                             │        │            │
├─┼────────────────────┼────┼──────┤
│五│扣案大麻煙草淨重25.10公克               │沒收銷燬│毒品危害防制│
│  │                                        │        │條例第18條第│
│  │                                        │        │1項前段     │
├─┼────────────────────┼────┼──────┤
│六│扣案用以包裝大麻之透明塑膠夾鍊袋23只（空│沒收    │毒品危害防制│
│  │包裝重8.78公克）                        │        │條例第19條第│
│  │                                        │        │1項         │
└─┴────────────────────┴────┴──────┘
附表二（被告乙○○部分之沒收物）
┌─┬────────────────────┬────┬──────┐
│編│名稱                                    │從刑種類│法條依據    │
│號│                                        │        │            │
├─┼────────────────────┼────┼──────┤
│一│大黑星改造手槍1 支（含彈匣1 個，槍枝管制│沒收    │刑法第38條第│
│  │編號：0000000000號）                    │        │1項第1款    │
└─┴────────────────────┴────┴──────┘
附表三（被告己○○之部分不宣告沒收銷燬或沒收者）
┌─┬────────────────┬──────┬────────┐
│編│名稱                            │查獲時間    │查獲地點        │
│號│                                │            │                │
├─┼────────────────┼──────┼────────┤
│一│(1)海洛因1包（驗餘淨重0.07公克） │92年8 月22日│名家商務旅館609 │
│  │(2)大麻煙6 支（總重1.49公克，包裝│中午12時10分│室              │
│  │  重0.69公克）                  │許          │                │
│  │(3)注射針筒3支                   │            │                │
│  │(4)玻璃球吸食器1個、削尖吸管2支  │            │                │
│  │(5)安非他命殘渣袋3只             │            │                │
│  │(6)改造貝瑞塔手槍1 支、彈匣1 個、│            │                │
│  │  改造子彈8顆                   │            │                │
├─┼────────────────┼──────┼────────┤
│二│(1)甲基安非他命17包（毛重314.27公│92年11月15日│天堂鳥汽車旅館  │
│  │  克）                          │            │670室           │
│  │(2)K 他命（毛重1.7公克）         │            │                │
│  │(3)電子磅秤1台                   │            │                │
│  │(4)分裝袋4包                     │            │                │
│  │(5)玻璃球管1個                   │            │                │
│  │(6)現金新台幣26,800元            │            │                │
│  │(7)制式90手槍1支、子彈18顆       │            │                │
├─┼────────────────┼──────┼────────┤
│三│(1)史密斯八釐米半模型手槍1 支（槍│94年11月6 日│車號5613-DM 號自│
│  │  枝管制編號：0000000000號）、子│            │小客車內        │
│  │  彈9 顆（均經試射鑑驗用罄）    │            │                │
└─┴────────────────┴──────┴────────┘
附錄論罪科刑法條全文
毒品危害防制條例第4條
製造、運輸、販賣第一級毒品者，處死刑或無期徒刑；處無期徒
刑者，得併科新臺幣 1 千萬元以下罰金。
製造、運輸、販賣第二級毒品者，處無期徒刑或 7 年以上有期徒
刑，得併科新臺幣 7 百萬元以下罰金。
製造、運輸、販賣第三級毒品者，處 5 年以上有期徒刑，得併科
新臺幣 5 百萬元以下罰金。
製造、運輸、販賣第四級毒品者，處 3 年以上 10 年以下有期徒
刑，得併科新臺幣 3 百萬元以下罰金。
製造、運輸、販賣專供製造或施用毒品之器具者，處 1 年以上 7
年以下有期徒刑，得併科新臺幣 1 百萬元以下罰金。
前五項之未遂犯罰之。
毒品危害防制條例第5條
意圖販賣而持有第一級毒品者，處無期徒刑或 10 年以上有期徒
刑，得併科新臺幣 7 百萬元以下罰金。
意圖販賣而持有第二級毒品者，處 5 年以上有期徒刑，得併科新
臺幣 5 百萬元以下罰金。
意圖販賣而持有第三級毒品者，處 3 年以上 10 年以下有期徒刑
，得併科新臺幣 3 百萬元以下罰金。
意圖販賣而持有第四級毒品或專供製造、施用毒品之器具者，處
1 年以上7 年以下有期徒刑，得併科新臺幣1 百萬元以下罰金。
刑法第271條（普通殺人罪）
殺人者，處死刑、無期徒刑或 10 年以上有期徒刑。
前項之未遂犯罰之。
預備犯第 1 項之罪者，處 2 年以下有期徒刑。
刑法第305條（恐嚇危害安全罪）
以加害生命、身體、自由、名譽、財產之事，恐嚇他人致生危害
於安全者，處2 年以下有期徒刑、拘役或3 百元以下罰金。
刑法第354條（毀損器物罪）
毀棄、損壞前二條以外之他人之物或致令不堪用，足以生損害於
公眾或他人者，處2 年以下有期徒刑、拘役或5 百元以下罰金。
槍砲彈藥刀械管制條例第8條
未經許可，製造、販賣或運輸鋼筆槍、瓦斯槍、麻醉槍、獵槍、
空氣槍或第4 條第1 項第1 款所定其他可發射金屬或子彈具有殺
傷力之各式槍砲者，處無期徒刑或5 年以上有期徒刑，併科新臺
幣1 千萬元以下罰金。
未經許可，轉讓、出租或出借前項所列槍枝者，處 5 年以上有期
徒刑，併科新臺幣 1 千萬元以下罰金。
意圖供自己或他人犯罪之用，而犯前二項之罪者，處無期徒刑或
7 年以上有期徒刑，併科新臺幣 1 千萬元以下罰金。
未經許可，持有、寄藏或意圖販賣而陳列第 1 項所列槍枝者，處
3 年以上10年以下有期徒刑，併科新臺幣700 萬元以下罰金。
第 1 項至第 3 項之未遂犯罰之。
